【裁判字號】    99,訴,957
【裁判日期】    990630
【裁判案由】    毒品危害防制條例等
【裁判全文】
臺灣臺中地方法院刑事判決               99年度訴字第957號
公  訴  人  臺灣臺中地方法院檢察署檢察官
被      告  戊○○
指定辯護人  楊銷樺律師
被      告  己○○
選任辯護人  張繼準律師
            陳夏毅律師
            常照倫律師
被      告  壬○○
選任辯護人  陳銘傑律師
            黃鼎鈞律師
被      告  甲○○
選任辯護人  張績寶律師
被      告  丁○○
選任辯護人  周平凡律師
被      告  庚○○
選任辯護人  游琦俊律師
被      告  癸○○
選任辯護人  鄭弘明律師
            張崇哲律師
被      告  辛○○
指定辯護人  陳盈壽律師
被      告  子○○
指定辯護人  劉嘉堯律師
被      告  丙○○
選任辯護人  劉淑華律師
上列被告等因毒品危害防制條例等案件，經檢察官提起公訴（98
年度偵字第29258、29259、29260、29261、29262、29263、2926
4、29265、29266、29643號、99年度偵字第4653、4654、4655、
4656、4657、4658、4659、4660、4661、4662、6273、6274號）
，本院判決如下：
    主  文
己○○犯如附表一編號一至十五所示之罪，各處如附表一編號一
至十五所示之刑。應執行有期徒刑肆年。扣案如附表二編號一所
示之物沒收銷燬之、編號二至九、十六、十八所示之物、未扣案
之門號0000000000號行動電話壹支（含SIM卡）均沒
收，如全部或一部不能沒收時，追徵其價額。如附表一編號一至
六所示販賣毒品所得合計新臺幣伍萬肆仟伍佰元與甲○○連帶沒
收、如附表一編號七至十三所示販賣毒品所得合計新臺幣壹萬零
伍佰元與甲○○、壬○○連帶沒收、如附表一編號十四、十五所
示之販賣毒品所得合計新臺幣陸仟元與甲○○、戊○○連帶沒收
，如全部或一部不能沒收時，以渠等財產連帶抵償之。
甲○○犯如附表一編號一至十五所示之罪，各處如附表一編號一
至十五所示之刑。應執行有期徒刑肆年。扣案如附表二編號一所
示之物沒收銷燬之、編號二至八、十六、十八所示之物、未扣案
之門號0000000000號行動電話壹支（含SIM卡）均沒
收，如全部或一部不能沒收時，追徵其價額。如附表一編號一至
六所示販賣毒品所得合計新臺幣伍萬肆仟伍佰元與己○○連帶沒
收、如附表一編號七至十三所示販賣毒品所得合計新臺幣壹萬伍
佰元與己○○、壬○○連帶沒收、如附表一編號十四、十五所示
之販賣毒品所得合計新臺幣陸仟元與己○○、戊○○連帶沒收，
如全部或一部不能沒收時，以渠等財產連帶抵償之。
壬○○犯如附表一編號七至十三所示之罪，各處如附表一編號七
至十三所示之刑。應執行有期徒刑貳年，緩刑伍年，緩刑期間付
保護管束，並應向執行檢察官指定之政府機關、政府機構、行政
法人、社區或符合公益目的之機構或團體，提供壹佰小時之義務
勞務。扣案如附表二編號五至八、十八所示之物均沒收。如附表
一編號七至十三所示販賣毒品所得合計新臺幣壹萬零伍佰元與己○○、甲○○連帶沒收，如全部或一部不能沒收時，以渠等財產
連帶抵償之。
戊○○犯如附表一編號十四、十五所示之罪，各處如附表一編號
十四、十五所示之刑。應執行有期徒刑貳年，緩刑伍年，緩刑期
間付保護管束，並應向執行檢察官指定之政府機關、政府機構、
行政法人、社區或符合公益目的之機構或團體，提供壹佰小時之
義務勞務。扣案如附表二編號五至八所示之物、未扣案之門號0
000000000號行動電話壹支（含SIM卡）均沒收，如全
部或一部不能沒收時，追徵其價額。如附表一編號十四、十五所
示販賣毒品所得合計新臺幣陸仟元與己○○、甲○○連帶沒收，
如全部或一部不能沒收時，以渠等財產連帶抵償之。
丁○○犯如附表一編號十六至二十二所示之罪，各處如附表一編
號十六至二十二所示之刑。應執行有期徒刑年拾月。扣案如附
表二編號二十至二十六所示之物均沒收。如附表一編號十六、十
七所示販賣毒品所得合計新臺幣陸仟元沒收，如全部或一部不能
沒收時，以其財產抵償之、如附表一編號十八至二十二所示販賣
毒品所得合計新臺幣壹萬仟貳佰元與庚○○連帶沒收，如全部
或一部不能沒收時，以渠等財產連帶抵償之。
庚○○犯如附表一編號十八至二十二所示之罪，各處如附表一編
號十八至二十二所示之刑。應執行有期徒刑貳年，緩刑伍年，緩
刑期間付保護管束，並應向執行檢察官指定之政府機關、政府機
構、行政法人、社區或符合公益目的之機構或團體，提供壹佰小
時之義務勞務。扣案如附表二編號二十至二十六所示之物均沒收
。如附表一編號十八至二十二所示販賣毒品所得合計新臺幣壹萬
仟貳佰元與丁○○連帶沒收，如全部或一部不能沒收時，以渠
等財產連帶抵償之。
癸○○犯如附表一編號二十三至二十六所示之罪，各處如附表一
編號二十三至二十六所示之刑。應執行有期徒刑貳年，緩刑伍年
，緩刑期間付保護管束，並應向執行檢察官指定之政府機關、政
府機構、行政法人、社區或符合公益目的之機構或團體，提供壹
佰小時之義務勞務。扣案如附表二編號二十七至三十所示之物均
沒收。如附表一編號二十三至二十六所示販賣毒品所得合計新臺
幣肆萬貳仟元沒收，如全部或一部不能沒收時，以其財產連帶抵
償之。
子○○犯如附表一編號二十七至三十三、三十五、三十六所示之
罪，各處如附表一編號二十七至三十三、三十五、三十六所示之
刑。應執行有期徒刑伍年陸月。扣案如附表二編號三十三所示之
物沒收銷燬之、編號三十四至四十六、五十三所示之物均沒收。
如附表一編號二十七至三十三所示販賣毒品所得合計新臺幣玖仟
佰元沒收、如附表一編號三十五、三十六所示販賣毒品所得合
計新臺幣壹仟伍佰元與辛○○連帶沒收，如全部或一部不能沒收
時，以渠等財產連帶抵償之。
辛○○犯如附表一編號三十四至三十六所示之罪，各處如附表一
編號三十四至三十六所示之刑。應執行有期徒刑貳年，緩刑伍年
，緩刑期間付保護管束，並應向執行檢察官指定之政府機關、政
府機構、行政法人、社區或符合公益目的之機構或團體，提供壹
佰小時之義務勞務。扣案如附表二編號三十八至四十三、五十一
至五十三所示之物均沒收。如附表一編號三十五、三十六所示販
賣毒品所得合計新臺幣壹仟伍佰元與子○○連帶沒收，如全部或
一部不能沒收時，以渠等財產連帶抵償之。
丙○○犯如附表一編號三十七至四十所示之罪，各處如附表一編
三十七至四十所示之刑。應執行有期徒刑拾年。扣案如附表二編
號五十五至五十八所示之物均沒收。
己○○被訴如附表三編號一所示部分無罪。
丙○○被訴如附表三編號二、三所示部分無罪。
    事  實
一、甲○○、己○○、戊○○、壬○○均明知MDMA（俗稱搖頭丸
    ）、Ketamine（俗稱愷他命）分屬於毒品危害防制條例第2
    條第2項第2、3款所規定列管之第二、三級毒品，不得非法
    持有及販賣。詎己○○因家境困難，認為販賣毒品有暴利可
    圖，而甲○○亦明知己○○欲販賣毒品圖利，在得知己○○
    有銷售及進貨之管道後，即與己○○謀議共同出售毒品以營
    利，推由甲○○於民國98年5、6月間，分別在臺中市○○街
    78 巷11號6樓之1其與己○○居處內陸續提供資金予己○○
    作為購毒資金，並由己○○以此資金向其上手購入第二、三
    級毒品，並負責出售購入之第二級毒品MDMA、第三級毒品愷
    他命及含對-甲氧基甲基安非他命之藥錠。己○○因有時不
    在前址居處或不方便送毒品予客戶，即委請知情之戊○○或
    其室友壬○○代為販賣毒品予客戶，甲○○、己○○遂與壬○○或戊○○共同基於販賣第二級、第三級毒品之犯意聯絡
    ，並以此合作方式，分別出售第二、三級毒品予如附表一編
    號1至15所示之陳冠鳴等人，己○○並於收取販毒所得後，
    再返還甲○○所提供購毒之資金及依銷售毒品之獲利情況與
    甲○○朋分販毒所得獲利。
二、丁○○、庚○○明知MDMA（俗稱搖頭丸）、Ketamine（俗稱
    愷他命）分屬於毒品危害防制條例第2條第2項第2、3款所規
    定列管之第二、三級毒品，不得非法持有及販賣。丁○○竟
    基於販賣第二級毒品MDMA之犯意，為如附表一編號16、17所
    示販賣第二級毒品MDMA之行為。又丁○○另與庚○○基於共
    同販賣第二級毒品MDMA與第三級毒品愷他命之犯意聯絡，由
    庚○○提供其所有之門號0000-000000號行動電話，作為販
    賣毒品之聯絡用，而丁○○則負責購入毒品、分裝毒品，並
    與買家聯絡，於丁○○無暇時，由庚○○負責代為接聽電話
    ，並受丁○○之指示，將丁○○備妥之第二、三級毒品，運
    送至指示之地點或交予指示之人，以此分工方式，分別為如
    附表一編號18至22所示販賣第二、三級毒品之犯行。
三、癸○○明知Ketamine（俗稱愷他命）屬於毒品危害防制條例
    第2條第2項第3款所規定列管之第三級毒品，不得非法持有
    及販賣，仍基於販賣第三級毒品愷他命之各別犯意，為如附
    表一編號23至26所示販賣第三級毒品之犯行。
四、子○○明知MDMA（俗稱搖頭丸）、Ketamine（俗稱愷他命）
    及「對-甲氧基甲基安非他命」分屬於毒品危害防制條例第2
    條第2項第2、3款所規定列管之第二、三級毒品，不得非法
    持有及販賣，仍基於販賣第二級毒品MDMA與第三級毒品愷他
    命、含對-甲氧基甲基安非他命藥錠之犯意，為如附表一編
    號27至33所示販賣毒品之犯行。
五、辛○○明知MDMA（俗稱搖頭丸），為毒品危害防制條例第2
    條第2項第2款所規定列管之第二級毒品，不得轉讓、持有，
    竟仍基於轉讓第二級毒品MDMA之犯意，為如附表一編號34所
    示無償轉讓第二級毒品MDMA半顆予魏吉廷之犯行。
六、子○○、辛○○明知MDMA（俗稱搖頭丸）、含有5-MEO-DIPT
    之藥錠，分屬於毒品危害防制條例第2條第2項第2款所規定
    列管之第二級毒品及未經行政院衛生署核可販賣之禁藥，不
    得非法持有及販賣，仍基於共同販賣第二級毒品MDMA與販賣
    禁藥之犯意聯絡，由子○○負責購入毒品、禁藥、分裝毒品
    禁藥，並於辛○○之客戶欲購買毒品、禁藥時，由辛○○負
    責與該等客戶聯絡，並向子○○拿取客戶所需之毒品、禁藥
    ，運送到其與客戶所約定之地點，交予該等客戶，且為子○○收取販賣毒品、禁藥之價金後，再交予子○○之行為分擔
    方式，分別為如附表一編號35、36所示販賣第二級毒品及禁
    藥之犯行。
七、丙○○明知未經核准，不得擅自輸入藥品，竟仍與一年籍姓
    名不詳之成年男子基於共同之犯意聯絡，為如附表一編號37
    所示共同輸入含有5-MEO-DIPT成分之禁藥約100公克之犯行
    。
八、丙○○明知愷他命及對-甲氧基甲基安非他命均為毒品危害
    防制條例第2條第2項第3款所規定列管之第三級毒品，不得
    非法持有、販賣，仍基於販賣第三級毒品愷他命、第三級毒
    品對-甲氧基甲基安非他命之各別犯意，分別為如附表一編
    號38、39所示販賣第三級毒品之犯行。又丙○○另基於幫助
    販賣第三級毒品愷他命之犯意，居中搓和子○○與姓名年籍
    不詳成年之1男1女為如附表一編號40所示之幫助販賣第三級
    毒品愷他命500公克之犯行。
九、嗣為警持搜索票於98年12月8日上午11時40分許，在臺中市
    ○○街78巷11號6樓之1己○○居處房間內，扣得己○○所有
    如附表二編號1至15之第二、三級毒品及物品、在甲○○居
    處房間內，扣得其所有如附表二編號16、17所示之物；於98
    年12月8日16時58分許，在臺中市○○○○街62號壬○○居
    處，扣得壬○○所有如附表二編號18、19所示之物；於98年
    12月8日13時10分許，在臺中市○○○○街34號，查獲丁○○、庚○○，並扣得丁○○所有如附表二編號20至25所示之
    第二、三級毒品及物品、扣得庚○○所有如附表二編號26所
    示之物；於98年12月8日11時30分許，在癸○○位於臺中市
    ○○路○段257號7樓之5居處房間內，扣得癸○○所有如附表
    二編號27至32所示之第三級毒品及物品；於98年12月8日17
    時許，在臺中市○○街50巷6之7號8樓之5子○○居處內，扣
    得其所有如附表二編號33至50所示第二、三級毒品及物品；
    在辛○○居處內，扣得其所有如附表二編號51至54所示之第
    三級毒品及物品；於98年12月8日中午12時許，在臺中市○○路○段20號19樓之5丙○○居處，扣得其所有如附表二編號
    55至69所示第三級毒品及物品。
十、案經內政部警政署保安警察第三總隊第一大隊、中部地區巡
    防局第三海岸巡防總隊、臺中市警察局、臺中憲兵隊分別報
    告、移送臺灣臺中地方法院檢察署檢察官偵查起訴。
    理  由
甲、有罪部分：
壹、證據能力部分：
一、按被告以外之人於審判外之言詞或書面陳述，除法律有規定
    者外，不得作為證據；被告以外之人於審判中有下列情形之
    一，其於檢察事務官、司法警察官或司法警察調查中所為之
    陳述，經證明具有可信之特別情況，且為證明犯罪事實之存
    否所必要者，得為證據：一、死亡者。二、身心障礙致記憶
    喪失或無法陳述者。三、滯留國外或所在不明而無法傳喚或
    傳喚不到者。四、到庭後無正當理由拒絕陳述者；該言詞或
    書面陳述，雖不符刑事訴訟法第159條之1至第159條之4之規
    定，而經當事人於審判程序同意作為證據，法院審酌該言詞
    陳述或書面陳述作成時之情況，認為適當者，亦得為證據；
    當事人、代理人或辯護人於法院調查證據時，知有第159條
    第1項不得為證據之情形，而未於言詞辯論終結前聲明異議
    者，視為有前項之同意，刑事訴訟法第159條第1項、第159
    條之3、第159條之5分別定有明文。核其立法理由在於傳聞
    證據未經當事人之反對詰問予以核實，乃排斥其證據能力。
    惟當事人如放棄對原供述人之反對詰問權，於審判程序表示
    同意該等傳聞證據可作為證據，此時，法院除認該傳聞證據
    欠缺適當性外，自可承認其證據能力。又當事人、代理人或
    辯護人於調查證據時，知有刑事訴訟法第159條第1項不得為
    證據之情形，卻表示「對於證據調查無異議」、「沒有意見
    」等意思，而未於言詞辯論終結前聲明異議者，應視為已有
    將該等傳聞證據採為證據之同意（參見最高法院94年度臺上
    字第2976號判決意旨）。
二、本件檢察官、被告己○○、戊○○、甲○○、壬○○、丁○○、庚○○、癸○○、子○○、辛○○及渠等辯護人於審判
    期日，對本案全部證據之證據能力均不爭執，復於審判期日
    就本院提示之證據於言詞辯論終結前，均未就所調查之證據
    主張有刑事訴訟法第159條不得為證據之情形，且均表示無
    意見，本院審酌該等證據作成時，亦無不適當之處，是參考
    上開最高法院判決要旨，應視為已有將該等傳聞之證據採為
    證據之同意，本案經調查之證據均有證據能力。
三、按被告以外之人於審判外之言詞或書面陳述，除法律有規定
    者外，不得作為證據；次按被告以外之人於檢察事務官、司
    法警察官或司法警察調查中所為之陳述，與審判中不符時，
    其先前之陳述具有較可信之特別情況，且為證明犯罪事實存
    否所必要者，得為證據，刑事訴訟法第159條、第159條之2
    分別定有明文。次按被告有與證人對質及詰問證人之權利，
    其中所謂「對質」，是指被告與證人同時在場，面對面互為
    質問之意。而被告之對質權，係藉由對質程式，法院得以觀
    察其問答之內容與互動，親身感受而獲得心證，有助於真實
    之發現；詰問權則係指訴訟上當事人有在審判庭輪流盤問證
    人，以求發現真實，辨明供述證據真偽之權利。現行刑事訴
    訟法對於詰問制度之設計，以同法第166條以下規定之交互
    詰問為實踐，屬於人證調查證據程式之一環；與證據能力係
    指符合法律所規定之證據適格，而得成為證明犯罪事實存在
    與否之證據資格，性質上並非相同。偵查中檢察官為蒐集被
    告犯罪證據，訊問證人旨在確認被告嫌疑之有無及內容，與
    審判期日透過當事人之攻防，調查人證以認定事實之性質及
    目的，尚屬有別。偵查中訊問證人，法無明文必須傳喚被告
    使之得以在場，刑事訴訟法第184條第2項亦僅規定因發見真
    實之必要，得命證人與被告對質，是檢察官偵查中雖未命證
    人與被告對質，尚非違法。此項未經被告對質之被告以外之
    人於偵查中向檢察官所為之陳述，依刑事訴訟法第159條之1
    第2項之規定，原則上屬於法律規定為有證據能力之傳聞證
    據，於例外顯有不可信之情況，始否定其得為證據，業如前
    述。現行刑事訴訟法關於行通常審判程式之案件，為保障被
    告之反對詰問權，復對證人採交互詰問制度，其未經詰問者
    ，僅屬未經合法調查之證據，並非無證據能力，而禁止證據
    之使用。此項詰問權之欠缺，非不得於審判中由被告行使以
    資補正，而完足為經合法調查之證據（最高法院97年度臺上
    字第1069號判決參照）。本件就被告丙○○犯罪事實部分，
    證人己○○、甲○○、戊○○、子○○、辛○○於司法警察
    （官）調查中所為之陳述，為被告以外之人於審判外之言詞
    陳述，復未經證明具有較可信之特別情況，且為證明犯罪事
    實存否所必要，依上開規定，自無證據能力；另證人即同案
    被告戊○○、己○○、甲○○、壬○○、子○○、辛○○於
    偵查中具結後所為證述，被告丙○○並就證人己○○、子○○、辛○○於本院審理中進行詰問，參諸上開說明，此部分
    證人於偵查中之證述，自有證據能力。
貳、認定犯罪事實所根據的證據及理由：
一、被告己○○、甲○○、壬○○、戊○○之部分：
  (一)被告己○○、壬○○、戊○○於偵查及本院審理中、被告甲○○於本院審理中就如附表一編號1至15所示之犯罪事實坦
    承不諱，核與證人陳冠鳴、甘國祥、王明信、廖益伸、黃皓
    呈、張振豐、陳士軒、潘扶平警詢與偵訊時證述（參見編號
    44偵查卷第150、164、116至122、140至143頁、編號55偵查
    卷第32、37至39、42、48至50、71至73、118至121、134至1
    36頁、編號47偵查卷第37至40、45至46、71、80至81、100
    至101、139至140頁）、證人即被告癸○○、甲○○、丁○○、壬○○、戊○○、己○○、丙○○於警詢及偵訊中之證
    述（參見編號57偵查卷第19、82頁、編號58偵查卷第21至26
    、41至43頁、編號48偵查卷第17、18、53、54頁、編號47偵
    查卷第12、32頁、編號45偵查卷第6至9、61至65、68至69頁
    、編號42偵查卷50、51頁）情節大致相符，被告己○○、壬○○、戊○○上開自白應與事實相符，足堪採信。
  (二)證人證人黃皓呈、王明信、張振豐、陳士軒、潘扶平經採尿
    送驗結果，呈第三級毒品愷他命陽性反應，此有中山醫學大
    學附設醫院檢驗科尿液檢驗報告附卷（附於編號57偵查卷第
    207至217頁）可憑；又被告甲○○、己○○、壬○○、辛○○、癸○○經警採尿送驗結果呈第三級毒品愷他命陽性反應
    ，此有詮昕科技股份有限公司濫用藥物尿液檢驗報告附卷（
    附於編號57偵查卷第219頁背面至225頁）可憑；被告甲○○
    、戊○○經警採驗頭髮送驗結果，亦呈第二級毒品MDMA、第
    三級毒品愷他命代謝物陽性反應，被告庚○○、證人甘國祥
    、王明信經警採驗頭髮送驗結果，亦呈第三級毒品愷他命代
    謝物陽性反應，此有法務部調查局99年2月22日調科壹字000
    00000000、99年3月4日00000000000號鑑定書各1份存卷（附
    於編號55偵查卷第210至214頁）可參。
  (三)有如附表二編號1至19所示之物扣案可佐。又上開如附表二
    編號1至4所示之物，經送內政部警政署刑事警察局鑑定結果
    ，分別檢出第二級毒品甲基安非他命及亞甲基雙氧甲基安非
    他命（即MDMA）、第三級毒品對-甲氧基甲基安非他命、愷
    他命成分，此有該局99年1月18日刑鑑字第0980173778號鑑
    定書附卷（附於本院卷二第102頁）可憑。
  (四)復有被告己○○使用之門號0000-000000號行動電話通訊監
    察譯文、保安警察第三總隊第一大隊搜索扣押筆錄、扣押物
    品目錄表、查獲現場照片20張（附於編號44偵查卷第17至21
    、31至37、46、47、98、99、124、125、157、51至60頁、
    編號55偵查卷第45、75、123至125、181、189頁）、被告甲○○使用之門號0000-000000號行動電話通訊監察譯文、保
    安警察第三總隊第一大隊搜索扣押筆錄、扣押物品目錄表（
    參見編號58偵查卷第29至37、10、14頁）、被告壬○○使用
    之門號0000-000000號行動電話通訊監察譯文、保安警察第
    三總隊第一大隊搜索扣押筆錄、扣押物品目錄表（參見編號
    47偵查卷第19、206、22、48頁）在卷可稽。
二、被告丁○○、庚○○之部分：
  (一)被告丁○○、庚○○於偵查及本院審理中就如附表一編號16
    至22號所示之犯罪事實供認不諱，核與證人胡銀和、呂建德
    、林承志、證人即被告丁○○警詢及偵訊證述（參見編號48
    偵查卷第69至73、95頁、編號31偵查卷第36至41、46、47、
    70至72、80至84、108至111、154至156頁）情節大致相符，
    被告丁○○、庚○○上開自白應與事實相符，足堪採信。
  (二)證人呂建德、胡銀和經警採尿送驗結果呈第三級毒品愷他命
    陽性反應，此有委託驗尿液代號與真實姓名對照表、中山醫
    學大學附設醫院檢驗科尿液檢驗報告附卷（附於編號31偵查
    卷第59頁、121頁、編號48偵查卷第81、117頁背面）可憑；
    證人呂建德經警採驗頭髮送驗結果亦呈第二級毒品MDMA、第
    三級毒品愷他命代謝物陽性反應，此有法務部調查局99年4
    月20日調科壹字第09900149970號鑑定書1份附卷（附於本院
    卷一第170頁）可憑。
  (三)有如附表二編號20至26所示之物扣案可佐。又上開如附表二
    編號20、21所示之物，經送鑑定結果，分別檢出第三級毒品
    對-甲氧基甲基安非他命、愷他命成分，此有內政部刑事警
    察局99年12月25日刑鑑字第0980173776號鑑定書、行政院衛
    生署草屯療養院98年12月22日草療鑑字第0981200145號鑑定
    書各1份附卷（附於編號48偵查卷第137至140頁）可憑。
  (四)復有被告丁○○使用之門號0000-000000號行動電話通訊監
    察譯文、保安警察第三總隊第一大隊搜索扣押筆錄、扣押物
    品目錄表、現場查獲照片2張（附於編號48偵查卷第24、25
    、33、37頁）、被告庚○○所使用門號0000-000000號行動
    電話通訊監察譯文、保安警察第三總隊第一大隊搜索扣押筆
    錄、扣押物品目錄表附卷（附於編號31偵查卷第42、43、87
    、88至92、22、26頁）可稽。
三、被告癸○○部分：
  (一)訊據被告癸○○於偵查及本院審理中就如附表一編號23至26
    所示之犯罪行為坦認屬實，核與證人陳勇成、廖文啟警詢、
    偵查中證述情節大致相符（參見編號57偵查卷第52至56、60
    至62、83、147、148、187、188、194、195頁），堪認被告
    癸○○上開自白與事實相符。
  (二)證人陳勇成為警查獲扣案之毒品，經送驗結果，分別檢出第
    三級毒品對-甲氧基甲基安非他命、愷他命成分，此有內政
    部警政署刑事警察局99年1月14日刑鑑字第0980173775號鑑
    定書及行政院衛生署草屯療養院98年12月22日草療鑑字第09
    81200146號鑑定書各1份附卷（附於編號57偵查卷第235、23
    6頁）可佐。
  (三)有如附表二編號27至30所示之物扣案可稽，又上開如附表二
    編號27、28所示之物，經送鑑定結果，檢出第三級毒品愷他
    命成分，此有內政部警政署刑事警察局99年1月13日刑鑑字
    第0980173761號鑑定書1份附卷（附於編號57偵查卷第204頁
    ）可憑。
  (四)復有被告癸○○使用之門號0000-000000號行動電話通訊監
    察譯文、毒品案現場照片2張、保安警察第三總隊第一大隊
    搜索扣押筆錄、扣押物品目錄表、查獲現場照片24張、偵辦
    陳勇成違反毒品危害防制條例案件現場照片8張、內政部刑
    事警察局99年1月13日刑鑑字第0980173761號、99年1月14日
    刑鑑字第0980173775號鑑定書、行政院衛生署草寮鑑字第09
    81200146號鑑定書附卷（附於編號57偵查卷第35至41、26、
    43、47、138至142、204、235、236頁）可稽。
四、被告子○○、辛○○部分：
  (一)訊據被告子○○、辛○○就如附表一編號27至36所示之犯罪
    事實均供承不諱，核與證人陳星宏、田昱昕、許竣翔、陳建
    璋、王莊闓、魏吉延、劉益辰、證人即同案被告辛○○、子
    ○○於警詢及偵訊中證述情節（參見編號39偵查卷第66至68
    、55至57、91至93、81至84、120至122、109至111、141至1
    44、130至132、157至161、153至155、編號43偵查卷第8、4
    0至43、31至35、66至68、119至124、135至137頁）大致相
    符，足認被告子○○、辛○○上開自白與事實相符。
  (二)證人王莊闓、許竣翔經採尿送驗結果，呈第三級毒品愷他命
    陽性反應，此有中山醫學大學附設醫院檢驗科尿液檢驗報告
    附卷（附於編號57偵查卷第207至217頁）可憑；又被告子○○經警採尿送驗結果呈第二級毒品MDMA、第三級毒品愷他命
    陽性反應，被告辛○○經警採尿送驗結果呈第三級毒品愷他
    命陽性反應，此有詮昕科技股份有限公司濫用藥物尿液檢驗
    報告附卷（附於編號57偵查卷第219頁背面至225頁）可憑；
    證人陳星宏、田昱昕、魏吉延經警採驗頭髮送驗結果，亦呈
    第二級毒品MDMA、第三級毒品愷他命代謝物陽性反應，此有
    法務部調查局99年2月22日調科壹字00000000000、99年3月4
    日00000000000號鑑定書各1份存卷（附於編號55偵查卷第21
    0至214頁）可參。
  (三)有如附表二編號33至43、51至53所示之物扣案。又附表二編
    號33至37、44至46、51、52所示之物，經送鑑結果，分別驗
    出第二級毒品亞甲基雙氧甲基安非他命（即MDMA）、第三級
    毒品對-甲氧基甲基安非他命、愷他命、禁藥AMT、5-MEO-DI
    PT成分，此有行政院衛生署草屯療養院98年12月25日草療鑑
    字第0981200144號鑑定書、內政部刑事警察局99年12月31日
    刑鑑字第0980173779號鑑定書、行政院衛生署草屯療養院98
    年12月25日草療鑑字第0981200142號鑑定書各1份（附於編
    號39偵查卷第206至208頁、編號2警卷第37頁）在卷可憑。
  (四)有被告子○○所使用之門號0000-000000號行動電話通訊監
    察譯文、保安警察第三總隊第一大隊搜索扣押筆錄、扣押物
    品目錄表、查獲現場照片10張、行政院生署食品藥物管理局
    99年1月20日FDA風字第0990001340號函、行政院衛生署草療
    鑑字第0981200144號鑑定書、內政部刑事警察局99年12月31
    日刑鑑字第0980173779號鑑定書、（參見編號39偵查卷第19
    至21、104至105、126、149、167、23、27至29頁）、被告
    辛○○使用之門號0000-000000號行動電話通訊監察譯文、
    保安警察第三總隊第一大隊搜索扣押筆錄、扣押物品目錄表
    、查獲現場照片2張（參見編號43偵查卷第22至30、11、15
    頁）在卷可憑。
五、被告丙○○部分：
  (一)訊據被告丙○○對於附表一編號37、40所示犯罪事實坦承不
    諱，核與證人即被告子○○、辛○○於本院審理中證述明確
    ，被告丙○○上開自白應與事實相符，應堪採信。
  (二)被告丙○○於檢察官偵查中供稱：扣案之97顆搖頭丸是於98
    年11月中旬在伊住處樓下的全家便利商店旁邊，向綽號「阿
    兄」之人購買的，當時「阿兄」跟伊說1顆250元，「阿兄」
    先把搖頭丸給伊，但伊錢還沒給「阿兄」，伊跟「阿兄」買
    這些搖頭丸是「阿兄」叫伊幫他問有無門路可以賣出去，伊
    錢還沒有給「阿兄」，是要以回帳的方式，就是賣掉再給他
    錢，沒有賣掉的話就要把扣掉的這些搖頭丸全部還給「阿兄
    」，伊跟「阿兄」買這些搖頭丸，就是為了要賣出去等語（
    參見編號42偵查卷第51頁）明確。被告丙○○上開供述就購
    買上開毒品的時間、地點、價格及與綽號「阿兄」之人洽談
    細節等交易情形均能詳細勾稽，堪信被告丙○○上開自白與
    事實相符。
  (三)證人即向被告丙○○購買毒品之子○○經警採尿送驗結果呈
    第二級毒品MDMA、第三級毒品愷他命陽性反應，證人即向被
    告子○○購買毒品之辛○○經警採尿送驗結果呈第三級毒品
    愷他命陽性反應，此有詮昕科技股份有限公司濫用藥物尿液
    檢驗報告附卷（附於編號57偵查卷第219頁背面至225頁）可
    憑。
  (四)有如附表二編號55至69所示之物扣案可佐。又扣案如附表二
    編號55、56所示之物，經送行政院衛生署草屯療養院、內政
    部警政署刑事警察局鑑定結果，均驗出第三級毒品對-甲氧
    基甲基安非他命成分，此有該院98年12月25日草療鑑字第09
    90300061號鑑定書及該局99年1月20日刑鑑字第0980172777
    號鑑定書各1份附卷（附於本院卷一第75至77頁）可憑；又
    附表二編號57、65、66所示之物，經送行政院衛生署草屯療
    養院鑑定結果，分別檢出第三級毒品愷他命、禁藥5-MEO-DI
    PT、AMT成分，亦有該院上開鑑定書存卷可參；另5-MEO-DIP
    T、AMT成分應屬藥品管理，且行政院衛生署未曾核准含有該
    等成分之藥品許可證，此有行政院衛生署食品藥物管理局99
    年1月20日FDA風字第0990001340號函附卷（附於編號55偵查
    卷第181頁）可憑。又按藥事法第22條第2款所稱「未經核准
    擅自輸入之藥品」，依同法施行細則第6條規定，係指該藥
    品「未曾由中央衛生主管機關依本法第39條規定核發輸入許
    可證者」而言；又同法第39條第1項規定：「製造、輸入藥
    品，應將其成分、規格、性能、製法之要旨，檢驗規格與方
    法及有關資料或證件，連同標籤、仿單及樣品，並繳納證書
    費、查驗費，申請中央衛生主管機關查驗登記，經核准發給
    藥品許可證後，始得製造或輸入。」藥事法及其施行細則修
    正公佈前之藥物藥商管理法第16條第2款、第35條及同法施
    行細則第7條之規定，亦同。因此，藥品是否曾由中央衛生
    主管機關核准輸入，仍應視其成分、規格、性能、製法併同
    標籤、仿單及樣品等項，與前所核發之輸入許可證是否相同
    為斷；非謂藥品一經核准輸入，不問與該輸入許可證查驗登
    記之內容是否相同，即可逕認嗣後未經核准而擅自輸入相同
    品名之藥品，均非藥事法第22條第2款所指之禁藥。本院71
    年度第20次刑事庭會議決議：「藥物藥商管理法第16條（即
    藥事法第22條）所稱之禁藥，不以毒害藥品為限，其未經核
    准擅自輸入之藥品，亦屬禁藥之一種。而凡經中央衛生主管
    機關核准輸入之藥品，即非禁藥。以後其他藥商或非藥商輸
    入此種藥品，不能論以同法第72條（即藥事法第82條）之輸
    入禁藥罪，其販賣、運送、寄藏、轉讓、意圖販賣而陳列此
    種藥品者，亦不能依同法第73條（即藥事法第83條）條論罪
    。」即本此意旨。換言之，其他藥商或非藥商輸入之藥品，
    必須曾由中央衛生主管機關依藥事法第39條規定核發輸入許
    可證內容相同者，始得依同法施行細則第6條之規定認非禁
    藥外，如其中有一不同，即非曾由中央衛生主管機關核准輸
    入之藥品，倘有擅自製造、輸入、販賣、供應、調劑、運送
    、寄藏、牙保、轉讓或意圖販賣而陳列者，仍應分別依同法
    第82條、第83條之規定處罰（最高法院91年度台上字第108
    號判決可資參照），是本件扣案含有5-MEO-DIPT、AMT成分
    藥錠應屬禁藥無訛。
  (五)證人子○○經由被告丙○○向該1男1女購買第三級毒品愷他
    命之時間、價格等情，復有證人辛○○所開設供證人子○○
    使用之渣打銀行帳戶封面及交易明細表影本附卷（附於本院
    卷二第187頁）可佐。
六、綜上所述，本案事證明確，被告己○○等10人如附表一所示
    之犯行均堪認定。
、對被告辯解之判斷：
一、被告甲○○部分：
    按毒品危害防制條例第17條第2項規定：「犯第4條至第8條
    之罪於偵查及審判中均自白者，減輕其刑。」依該條項修正
    立法理由觀之，係為使刑事案件儘速確定，鼓勵被告認罪，
    並節省司法資源，苟行為人於偵查及審判中均對自己之犯罪
    事實全部或主要部分為肯定供述之意，即符自白減輕其刑要
    件。依上揭法條之規定，所謂「偵查中之自白」既未明定限
    縮專指檢察官偵查中為限。而依現行刑事訴訟體制，刑事訴
    訟程序中之「偵查」，乃偵查機關就人犯之發現、確保、犯
    罪事實之調查，證據之發現、蒐集及保全為內容，以決定有
    無犯罪嫌疑，應否提起公訴之偵查機關活動。偵查機關有主
    體偵查機關與輔助偵查機關之分，檢察官乃偵查主體，司法
    警察官或司法警察則係偵查之輔助機關，此觀刑事訴訟法第
    228條第1項、第231條之1規定，均以檢察官為主體，而第
    229條至第231條之司法警察官或司法警察，則分別規定為「
    協助檢察官」、「應受檢察官之指揮」、「應受檢察官之命
    令」，即足明瞭。是上開「偵查中自白」之範圍，適用上應
    兼指司法警察官或司法警察實施之輔助偵查程序在內。司法
    警察官或司法警察就具體案件開始進行調查，並對犯罪嫌疑
    人製作調查筆錄時，為犯罪嫌疑人之被告如就犯罪嫌疑事實
    予以自白，應認其警詢自白，屬於偵查中自白之一環，而合
    於「偵查中自白」之要件（最高法院99年度臺上字第2423號
    判決意旨參照）。又刑法上所稱之自白，係指行為人對其被
    訴之犯罪事實為任意性之供認而言（最高法院98年度臺上字
    第6958號判決意旨參見）。被告甲○○雖於99年2月2日檢察
    官第2次偵訊時辯稱：伊不知道被告己○○販賣毒品的資金
    來源，伊並沒有提供被告己○○資金，被告己○○第1次向
    伊借錢是說家裡要用錢，但都有按時還伊，所以伊沒有問被
    告己○○原因等語（參見編號58偵查卷第151、152頁）、於
    檢察官起訴移審本院訊問時否認犯罪（參見本院卷一第62頁
    背面），然其於98年12月9日第1次警詢及檢察官偵訊時已坦
    認犯罪而自白，於本院羈押訊問時亦坦認部分犯罪事實，於
    本院準備程序中並承認檢察官起訴之全部犯罪事實（參見本
    院卷一第158頁背面），是被告甲○○既於偵查及本院審理
    中均有坦承犯行而自白，揆諸前揭判決意旨，核與上開毒品
    危害防制條例第17條第2項規定之要件相符。
二、被告壬○○、丁○○、辛○○、子○○部分：
    按毒品危害防制條例第17條第1項所謂「供出毒品來源，因
    而破獲者」，係指具體提供毒品來源之資訊，使調查或偵查
    犯罪之公務員知悉而對之發動調查或偵查，並據以破獲者而
    言（98年度台上字第1765號判決參照）。本案被告己○○、
    甲○○、丙○○、子○○、壬○○、辛○○、庚○○、丁○○、癸○○所涉販賣毒品犯行，前經檢察官向本院聲請實施
    通訊監察，復聲請本院准予搜索而查獲，此有本院98年度聲
    搜字第4377號卷宗所附資料可參，是於被告壬○○、丁○○
    、辛○○、子○○供出其購買毒品來源之上手為被告己○○
    、子○○、丙○○前，上開被告等均已為警所查獲，顯見上
    開被告非出於被告壬○○、丁○○、辛○○、子○○之供述
    而破獲，自與上開規定之要件不符。
三、被告丙○○部分：
    訊據被告丙○○固就附表一編號37、40之犯行供承屬實，惟
    矢口否認有為如附表一編號38至39之犯罪行為，辯稱：伊如
    附表一編號37部分，應符合自首之要件；如附表一編號38號
    所示之第三級毒品97顆紫色藥錠，是向綽號「阿兄」之成年
    男子，販入以作為慶生所用，並無販入用以販售之意圖；而
    被告子○○所購買之1,000顆紫色藥錠，是被告子○○向綽
    號「阿兄」之人購買的，伊只是從中聯繫幫助販賣而已云云
    。然查：
  (一)關於附表一編號37所示部分：
    1.本案被告丙○○為警查獲，係因檢警對被告丙○○之行動
      電話監聽得知被告丙○○涉嫌販賣愷他命、搖頭丸等毒品
      ，因而向本院聲請索票獲准後實行搜索因而查獲，此觀之
      本院98 年度聲搜字第4377號卷宗可知；且於實施搜索前
      ，已得知被告丙○○亦涉有違反藥事法之相關行為，此觀
      之上開搜索聲請書關於被告丙○○之備註欄特別註明「如
      發現不明黑色膠囊藥物一併查扣」等字自明。
    2.按刑法第62條規定：「對於未發覺之罪自首而為裁判者，
      得減輕其刑。但有特別規定者，依其規定。」，本件被告
      丙○○係因警方搜索其住處並扣得禁藥5-MEO-DIPT後，在
      警詢中詢問被告丙○○5-MEO-DIPT之來源，方坦言係從加
      拿大等地進口輸入，復於偵訊時經檢察官訊問扣案禁藥5-
      MEO-DIPT之來源，又才詳述進口輸入之經過（參見編號42
      偵查卷第10、152、153頁）。是被告丙○○係在警察機關
      已經發動搜索並扣得禁藥5-MEO-DIPT後始坦言犯行，並非
      在警察機關未發覺前即主動告知，核與自首規定要件不符
      ，併予說明。
  (二)關於附表一編號38所示部分：
    1.被告丙○○於檢察官訊問時已坦承向綽號「阿兄」之人購
      入如附表一編號38號所示之97顆第三級毒品是為了販售圖
      利一節（參見編號42偵查卷第51頁），已如前述，且於移
      審本院時供稱伊於警、檢訊問過程中並無受到任何不正方
      式訊問，筆錄亦看過才簽名等語（參見本院卷一第100頁
      ）明確；被告丙○○雖於警詢中辯稱：扣案之97顆搖頭丸
      （事後檢驗為第三級毒品對-甲氧基甲基安非他命）是約
      在98年11月20日夜間7、8時許，在伊住處樓下全家便利商
      店，以一顆250元之代價，向綽號「阿兄」之男子購入，
      為作於慶生所用，但錢尚未給「阿兄」等語（參見編號42
      偵查卷第7頁）；於本院審理中又翻異前詞改稱：該批搖
      頭丸係綽號「阿兄」的男子送給伊的，伊自己留下來要使
      用的等語（參見本院卷一第99頁反面），是參諸被告警詢
      、偵訊及審理中所述情節均不相符，多次翻異前詞，其所
      辯即已難採信。
    2.又扣案第三級毒品甲氧基甲基安非他命之數量高達97顆，
      被告丙○○當不可能於1次之生日派對或跨年派對中自己
      施用完畢，且與一般施用毒品者次多量少購買方式不合，
      徒增被查獲風險之可能，另上開毒品被告丙○○進價每顆
      高達250元，被告丙○○既辯稱伊的經濟狀況不佳等情，
      亦無可能無償將上開毒品讓與他人，顯見被告丙○○購入
      上開毒品應係意圖售予他人而購入甚明。
    3.按販賣毒品罪，祗須以營利為目的，予以販入或賣出，有
      一於此，其犯罪即為完成，不以販入後復行賣出為要件（
      最高法院88年度台上字第2398號、88年度台上字第3898號
      、90年度台上字第2046號判決可資參照）。被告丙○○意
      圖販賣而購入上開毒品已如前述，參諸上開說明，顯已構
      成販賣毒品罪，被告丙○○仍執前詞置辯，委無足採。
  (三)關於附表一編號39之部分：
    1.被告丙○○於警詢中供稱：伊是站在中間者的立場介紹被
      告子○○販售搖頭丸及愷他命，這些貨是伊從臺北跟「阿
      兄」拿或者「阿兄」到臺中來交貨，有時被告子○○會過
      來拿，有時伊會送去給被告子○○，伊與被告子○○是用
      回帳的方式，就是被告子○○賣多少就會通知伊，事後伊
      再過去拿或是被告子○○將錢送過來；被告子○○所購買
      毒品的價格，是以銷售的速度來取決價格，譬如上一次伊
      拿2,000顆給被告子○○，被告子○○銷售部分後，伊再
      把銷售剩餘部分交給「阿兄」，並把已銷售部分的錢回給
      「阿兄」，這些毒品有時伊上臺北去談，再由「阿兄」送
      到臺中來給伊，伊再送去被告子○○那邊或者被告子○○
      來伊這邊拿等語（參見編號42偵查卷第18頁）明確，核與
      證人子○○於偵查中證述情節大致相符。
    2.再衡被告丙○○於移審庭與準備程序中對證人子○○如何
      取得此1,000顆藥丸所述之情節均有所不符（參見本院卷
      一第99頁反面、第159頁），嗣待審理程序交互詰問證人
      子○○後，被告丙○○竟不爭執證人子○○由其處取得1,
      000顆藥丸，反而爭執交付之地點（參見本院卷一第157頁
      ），是被告丙○○前後說詞反覆，以避重就輕之辯卸責亂
      實，要非可採。
    3.證人即被告子○○於本院審理中具結證稱：就起訴書附表
      編號40所示部分，毒品都是從被告丙○○那裡來的，伊記
      得被告丙○○交給伊1,000顆紫色藥丸，上面有蘋果的圖
      案，伊在偵訊時供稱1,000顆中有MDMA、搖頭丸等毒品，
      是因為被查獲之毒品數量合計約1,000顆，而這些毒品都
      是被告丙○○交給伊的，但起訴書附表編號40所示的部分
      ，該1,000顆全都是紫色的藥丸，這1,000顆是被告丙○○
      交給伊的，伊賣出去之後，賣得的錢再拿給被告丙○○，
      如果伊沒有賣完的話，東西還是要退給被告丙○○，所以
      伊才會說東西是從被告丙○○那裡來的。起訴書附表編號
      40的藥丸，被告丙○○賣給伊1顆220元，至於可以賣多少
      ，就是伊決定的，差價就是伊的利潤。被告丙○○於98年
      11月8日左右交付1,000顆紫色藥丸給伊，也就是伊被查獲
      的800多顆紫色藥丸。被告丙○○交付扣案之綠色藥錠應
      該還要再前推1個月，大約是在98年10月初在伊住處交給
      伊的。但因為被告丙○○在之前就都是替代搖頭丸的東西
      ，所以在交付綠色藥錠時伊就沒有再問，被告於98年10月
      初交了約500顆綠色藥錠給伊，每1顆260元，這500顆藥錠
      ，遭查獲時剩26顆，伊自己服用10顆，其餘的都賣掉了，
      伊1顆賣300元，伊1顆賺40元。買進的價格260元是被告丙○○說的。伊除了被查扣到800顆紫色藥丸及第三級毒品
      愷他命那一批的錢還沒有和被告丙○○結清之外，其餘的
      錢伊都和被告丙○○算清了。伊遭查獲的紫色藥錠及綠色
      藥錠的毒品，都是被告丙○○交付給伊賣，伊賣出之後，
      再將賣得的錢交給被告丙○○，這2種藥錠的交易，伊都
      沒有與「阿兄」接觸過等語（參見本院卷二第152至157頁
      ）明確；證人即被告辛○○於本院審理中亦具結證稱：被
      告子○○扣案之紫色藥錠是從被告丙○○那裡來的。因為
      伊曾經在伊住處看過被告丙○○2、3次。伊也曾聽被告子
      ○○提到這紫色藥錠是從被告丙○○那裡拿的等語（參見
      本院卷二第159頁）明確。是上開紫色藥錠既係被告丙○○交付證人子○○，並由被告丙○○與證人子○○言明價
      格，且與證人子○○向1男1女購買第三級毒品愷他命之時
      間顯非同一，證人子○○販售之後，復將購毒之價金交給
      被告丙○○，被告丙○○已符販賣第三級毒品之要件無訛
      。至被告丙○○與綽號「阿兄」之人如何洽談購買毒品事
      宜，已非的論。是被告丙○○辯稱伊僅係幫助販賣第三級
      毒品云云，要無足採。
  (四)關於附表一編號40部分：
    證人子○○雖於警詢及偵訊中所述：伊販賣毒品之來源均為
    被告丙○○，販賣之方式為丙○○提供毒品予伊並告知成本
    價格，再由伊尋找買家出售丙○○所提供之毒品，並藉此賺
    取成本與出售價格之差額等語（參見編號39偵查卷第13頁、
    49、50頁），然證人子○○於本院審理中具結證稱：本案伊
    被查扣到的毒品及禁藥都是從被告丙○○那裡來的。被告丙○○曾拿過1次第三級毒品愷他命給伊，那次是某日下午，
    被告丙○○約伊到他家，伊到他家有看到1男1女，這1男1女
    拿了第三級毒品愷他命給伊試用，要讓伊看效果好不好，要
    讓伊賣賣看。伊試用過後覺得OK，所以伊就請被告辛○○幫
    伊去ATM領錢20萬元，後來那20萬元是被那1男1女收走了。
    即起訴書附表編號41的這次。因為伊以前與被告丙○○配合
    的時候，伊不用出錢，是伊賣出去之後扣掉伊的利潤之後，
    再把剩下的錢拿給被告丙○○。而那次所購買的第三級毒品
    愷他命是500公克，總價是超過20萬元，所以不足的部分，
    被告丙○○說會幫伊代墊，等伊賣出去之後，再把原先不足
    的錢拿給被告丙○○。該次購買的毒品是是10 0公克裝1包
    ，共有5包，內容物是白色結晶，顏色略有一點點的灰色，
    就是伊被查扣的物品，經檢驗過後是第三級毒品愷他命。剛
    開始都是被告丙○○將東西放到伊這裡，伊賣了之後扣利潤
    再將錢交給被告丙○○，後來因為第三級毒品愷他命的價錢
    大漲，所以伊問被告丙○○有沒有認識賣第三級毒品愷他命
    的人，後來被告丙○○告訴伊有，並說對方可以拿貨到他家
    ，所以就約伊到他家去試貨，伊到他家之後就看到1男1女在
    他家中。後來伊試貨之後覺得可以，所以伊就談價格，因為
    伊的提款卡是渣打銀行的，1天只能提領20萬元，所以伊就
    請被告辛○○幫伊去領錢，不夠的部分由被告丙○○幫伊代
    墊。所以伊才會在偵訊時回答說東西都是被告丙○○交給伊
    的等語（參見本院卷二第152至157頁）明確。是上開毒品既
    係由證人子○○與該1男1女親自洽談，並由該1男1 女交付
    上開毒品予證人子○○，且無證據足認被告丙○○與該1男1
    女有販賣上開毒品之犯意聯絡或行為分擔，尚難認此部分之
    毒品係由被告丙○○販賣予證人子○○。被告丙○○居中聯
    繫證人子○○與該1男1女進行上開第三級毒品愷他命之交易
    ，自應認係幫助販賣第三級毒品無訛。
  (五)關於供出毒品來源部分：
    按毒品危害防制條例第17條第1項規定所稱「供出毒品來源
    ，因而查獲其他正犯或共犯者」，係指犯罪行為人供出毒品
    來源之對向性正犯，或與其具有共同正犯、共犯（教唆犯、
    幫助犯）關係之毒品由來之人的相關資料，諸如其前手或共
    同正犯、共犯之姓名、年籍、住居所或其他足資辨別之特徵
    等項，使調查或偵查犯罪之公務員得據以對之發動調查或偵
    查程序，並因此而確實查獲其人、其犯行者，即足該當（最
    高法院99年度台上字第2218號判決要旨供參）。查被告丙○○雖於偵查中供出其上手綽號「阿兄」之男子，並提供綽號
    「阿兄」之行動電話號碼以供追查（參見編號42偵查卷第15
    3、154頁），然司法警察並未因此查獲綽號「阿兄」之男子
    ，此有臺灣臺中地方法院檢察署99年6月18日中檢輝讓98偵2
    9263字第091834號函1紙附卷（附於本院卷二第142-1頁）可
    憑，揆諸前開判決要旨，核與毒品危害防制條例第17條第1
    項之要件有間。
肆、論罪科刑之理由：
一、核被告己○○、甲○○、戊○○、壬○○、丁○○、庚○○
    、癸○○、子○○、辛○○、丙○○等10人所為，分別係犯
    如附表一編號1至40所示之罪。
二、被告丙○○所犯如附表一編號40所示之幫助販賣第三級毒品
    罪，依刑法第30條第1項、第2項之規定，為幫助犯，應按正
    犯之刑減輕之。
三、被告己○○、甲○○、壬○○、戊○○、丁○○、庚○○、
    、子○○、辛○○等人於販賣第二級或第三級毒品前，持有
    第二級、第三級毒品之低度行為，為販賣之高度行為所吸收
    ，均不另論罪。
四、按共同正犯之意思聯絡，不限於事前有所協議，其於行為當
    時，基於相互之認識，以共同犯罪之意思參與者，亦無礙於
    共同正犯之成立；又按共同正犯之成立，祇須具有犯意之聯
    絡及行為之分擔，既不問犯罪動機起於何人，亦不必每一階
    段犯行，均須參與，若共同實施犯罪行為之人，在共同意思
    範圍內，各自分擔犯罪行為之一部，相互利用他人之行為，
    以達其犯罪之目的，其成立不以全體均參與實施犯罪構成要
    件之行為為要件；參與犯罪構成要件之行為者，固為共同正
    犯；以自己共同犯罪之意思，參與犯罪構成要件以外之行為
    ，或以自己共同犯罪之意思，事前同謀，而由其中一部分人
    實行犯罪之行為者，亦均應認為共同正犯，使之對於全部行
    為所發生之結果，負其責任；另共同正犯之意思聯絡，原不
    以數人間直接發生者為限，若有間接之聯絡者，亦包括在內
    ，如甲分別邀約乙、丙犯罪，雖乙、丙間彼此並無直接之聯
    絡，亦無礙於其為共同正犯之成立，此有最高法院34年上字
    第862號判例、77年臺上字第2135號判例、73年臺上字第188
    6號判例、92年度臺上字第2824號判決意旨可資參照。是共
    同之行為決意不一定要在事先即行為前便已存在，行為當中
    始先後形成亦可，且不以其間均相互認識為要件。故被告己○○、甲○○就如附表一編號1至6所示、被告己○○、甲○○、壬○○就如附表一編號7至13所示、被告己○○、甲○○、戊○○就如附表一編號14至15所示、被告丁○○、庚○○就如附表一編號18至22所示、被告子○○、辛○○就如附
    表一編號35、36所示之犯行，具有犯意聯絡及行為分擔，均
    為共同正犯。
五、被告己○○、甲○○就如附表一編號4所示、被告己○○、
    甲○○、壬○○就如附表一編號7至9、13所示、被告己○○
    、甲○○、戊○○就如附表一編號15所示、被告丁○○、庚○○就如附表一編號20、21所示、被告子○○就如附表一編
    號31、33所示、被告子○○、辛○○就如附表一編號36所示
    之犯行，均係以一行為觸犯如附表一上開編號所示之數罪，
    為想像競合犯，依刑法第55條之規定，均應從一重論以如附
    表一上開編號所示之罪。
六、被告己○○等10人如附表一編號1至40所示之犯行，犯意各
    別，行為互殊，應分論併罰。
七、查被告己○○、甲○○、壬○○、戊○○、丁○○、庚○○
    、癸○○、子○○及辛○○於偵查及審判中均自白犯罪，應
    依毒品危害防制條例第17條第2項之規定減輕其刑。
八、又販賣第二級毒品罪之法定本刑為「無期徒刑或7年以上有
    期徒刑，得併科新臺幣（下同）1千萬元以下罰金。」；販
    賣第三級毒品之法定本刑為「處5年以上有期徒刑，得併科7
    百萬元以下罰金」，然同為販賣第二級毒品、第三級毒品之
    人，其原因動機不一，犯罪情節未必盡同，或有大盤毒梟者
    ，亦有中、小盤之分，甚或僅止於吸毒者友儕間為求互通有
    無之有償轉讓者亦有之，其販賣第二級、第三級毒品之行為
    所造成危害社會之程度自屬有異，法律科處此類犯罪，所設
    之法定最低本刑卻同為「無期徒刑或7年以上有期徒刑，得
    併科1千萬元以下罰金。」；「處5 年以上有期徒刑，得併
    科7百萬元以下罰金」，不可謂不重。於此情形，倘依其情
    狀處以相當之有期徒刑，即足以懲儆，並可達防衛社會之目
    的者，自非不可依客觀之犯行與主觀之惡性二者加以考量其
    情狀，是否有可憫恕之處，適用刑法第59條之規定酌量減輕
    其刑，期使個案裁判之量刑，能斟酌至當，符合比例原則。
    查被告壬○○、戊○○、庚○○、癸○○、辛○○無視國家
    對於杜絕毒品危害之禁令，販賣第二級毒品或第三級毒品，
    其行為固值非難，然渠等並非專以販賣毒品維生之毒梟，被
    告壬○○、戊○○、庚○○、辛○○並非基於販賣毒品之主
    導地位，多為基於人情為他人運送、拿取交付並未以之牟取
    暴利，相較於大盤、中盤毒販備置大量毒品欲廣為散播牟取
    暴利者，其危害性顯屬有別，酌以上開被告之犯罪情節，其
    等惡性尚非重大不赦，倘仍遽以科處法定本刑之最低刑度，
    尚屬情輕法重，在客觀上尚足以引起一般之同情，即有堪資
    憫恕之處，爰依刑法第59條之規定，就渠等販賣第二級毒品
    、第三級毒品犯行部分，酌量減輕其刑，並就被告壬○○、
    戊○○、庚○○、辛○○部分遞減其刑。
九、公訴人雖具體請求就被告丙○○判處有期徒刑15年、被告子
    ○○、甲○○各有期徒刑12年，惟本院審酌被告己○○等10
    人之犯罪動機、目的，手段，被告己○○、甲○○、壬○○
    、戊○○、丁○○、庚○○、癸○○及辛○○前無犯罪紀錄
    ，素行尚稱良好，其等因交友不慎誤觸毒品，進而起心動念
    販賣第二級毒品MDMA、第三級毒品愷他命、對-甲氧基甲基
    安非他命以營利或獲取毒品以供施用，又被告10人均明知MD
    MA、愷他命、「對甲氧基甲基安非他命」為第二、三級毒品
    ，若濫行施用，對施用者身心將造成嚴重傷害，進而影響施
    用者之經濟能力，甚且造成家庭破裂戕害國力，均為國家嚴
    格查禁之違禁物，仍不顧其販賣對象可能面臨之困境，加以
    販賣或分擔販賣之部分行為，其等所為助長毒品流通，致生
    危害於社會非輕，又被告丙○○明知含5-MEO-DIPT之藥品尚
    未經主管機關核可輸入，而此等藥物具有強力催情之功效，
    竟無視於可能致生之社會問題，而逕為輸入，潛殘社會治安
    甚劇，犯後對部分犯行矢口否認，態度不佳；被告丙○○、
    己○○、甲○○及子○○於本件犯罪中，乃居於主導地位，
    惡性非輕，被告子○○之毒品大部分來自被告丙○○，其餘
    部分亦透過被告丙○○居間買賣；被告己○○、甲○○、壬○○、戊○○、丁○○、庚○○、癸○○、子○○及辛○○
    均於審判中均坦承犯行，犯後態度尚佳，暨被告壬○○、戊○○、庚○○、辛○○之犯罪手段平和、分工參與販賣毒品
    程度甚淺、被告癸○○販賣對象僅有2人，犯罪所得非鉅及
    被告己○○等10人生活交友狀況、智識程度等一切情狀，認
    公訴人之求刑尚嫌過重，爰分別量處如附表一編號1至40所
    示之刑，並分別合併定渠等應執行如主文所示之刑。
十、查被告壬○○、戊○○、庚○○、癸○○、辛○○未曾因故
    意犯罪而受有期徒刑以上刑之宣告，有臺灣高等法院被告前
    案紀錄表在卷可稽，其因一時失慮，觸犯刑責，事後坦承犯
    行，表示悔意，經此教訓後，應知警惕，當無再犯之虞，因
    認對被告壬○○、戊○○、庚○○、癸○○、辛○○所宣告
    有期徒刑，以暫不執行為適當，爰依刑法第74條第1項第1款
    規定，分別宣告如主文所示期間緩刑，以勵自新。又本院斟
    酌被告壬○○、戊○○、庚○○、癸○○、辛○○於本案之
    犯罪情節，認被告壬○○、戊○○、庚○○、癸○○、辛○○守法觀念顯有不足，為使渠等於緩刑期間內，仍深知戒惕
    ，避免緩刑之宣告遭撤銷，且導正其行為與法治之觀念，爰
    併依刑法第74條第2項第5款之規定宣告其於緩刑期間內，向
    指定之政府機關、政府機構、行政法人、社區或其他符合公
    益目的之機構或團體，提供100小時之義務勞務，並依刑法
    第93條第1項第2款之規定，諭知於緩刑期間付保護管束。至
    於被告壬○○、戊○○、庚○○、癸○○、辛○○究應向何
    公益團體、地方自治團體或社區提供義務勞務，屬執行之問
    題，應由執行檢察官斟酌全案情節及各公益團體、地方自治
    團體或社區之需求，妥為指定，併予敘明。
十一、諭知沒收部分：
  (一)按查獲之第二級毒品，不問屬於犯人與否，沒收銷燬之，毒
    品危害防制條例第18條第1項前段定有明文。故被告經法院
    為有罪之科刑判決時，查獲之毒品，與被告本案所犯並經法
    院諭知有罪者若全然無關，固不得於該有罪判決之主刑下宣
    告沒收，至若查獲之毒品，與被告被訴之本案非全然無關，
    法院自應於主刑下宣告沒收；又按以營利為目的販入毒品，
    經多次販賣後，持有剩餘毒品被查獲，其各次販賣毒品行為
    ，固應併合處罰。惟該持有剩餘毒品之低度行為，應僅為最
    後一次販賣毒品之高度行為所吸收，不另論罪。故就該查獲
    之剩餘毒品，祇能於最後一次之販賣毒品罪宣告沒收銷燬之
    ，不得於各次販賣毒品罪均宣告沒收銷燬（高法院94年度台
    上字第1227號、97年度臺上字第3618號判決意旨參照）。本
    案扣案如附表二編號1及33所示之第二級毒品MDMA，為查獲
    之毒品，自應依毒品危害防制條例第18條第1項前段規定，
    並分別於被告己○○、子○○最後一次販賣第二級毒品如附
    表一編號15、36所示犯行下諭知沒收銷燬之。至於供包裝上
    開第二級毒品MDMA所使用之夾鍊袋2只，為被告己○○、子
    ○○包裹第二級毒品MDMA，用以防止毒品裸露及便於攜帶販
    售使用，且非有無從與該毒品完全析離之情況，是該等空包
    裝袋應依毒品危害防制條例第19條第1項之規定宣告沒收之
    。
  (二)次按依毒品危害防制條例第18條第1項前段之規定，應予沒
    收銷燬之毒品，以經查獲之第一、二級毒品為限；同條項後
    段復規定查獲之第三、四級毒品，無正當理由而擅自持有者
    ，沒入銷燬之。觀諸本條於92年7月9日修正之立法理由略以
    ：持有或施用笫三、四級毒品因不構成犯罪，配合本條例第
    11條之1，業已增列無正當理由不得擅自持有第三、四級毒
    品及製造或施用毒品器具之規定，於第1項中段予以修正為
    「查獲之笫三、四級毒品及製造或施用毒品之器具，無正當
    理由而擅自持有者，均沒入銷燬之」，從而倘係查獲製造、
    運輸、販賣、意圖販賣而持有、以非法方法使人施用、引誘
    他人施用或轉讓第三、四級毒品，既屬同條例相關法條明文
    規定處罰之犯罪行為，即非該條項應依行政程序沒入銷燬之
    範圍。又同條例第19條第1項所定「供犯罪所用或因犯罪所
    得之物」，係指犯第4條至第9條、第12條、第13條或第14條
    第1項、第2項之罪所用或所得之物，不包括毒品本身在內，
    是尚不得援用此項規定為第三、四級毒品之沒收依據。再同
    條例對於查獲之製造、運輸、販賣、意圖販賣而持有、以非
    法方法使人施用、引誘他人施用及轉讓第三、四級毒品之沒
    收，並無特別規定，如其行為已構成犯罪，則該毒品即屬不
    受法律保護之違禁物，應回歸刑法之適用，依刑法第38條第
    1項第1款之規定沒收之，始為適法（最高法院96年度台上字
    第89號、96年度台上字第727號判決意旨參照）。經查，本
    案扣案如附表二編號3、4、21、27、28、35至37、52所示之
    第三級毒品愷他命、編號2、20、35、51、55、56所示之第
    三級毒品對-甲氧基甲基安非他命，揆諸前揭說明，應依刑
    法第38條第1項規定沒收。
  (三)又沒收為從刑之一種，依主從不可分之原則，應附隨緊接於
    主刑之下而同時宣告；又共同正犯因相互間利用他人之行為
    ，以遂行其犯意之實現，本於責任共同之原則，有關沒收部
    分，對於共犯間供犯罪所用之物，自均應為沒收之諭知（最
    高法院91年台上字5583判決意旨參照）。而犯毒品危害防制
    條例第4條至第9條、第12條、第13條或第14條第1項、第2項
    之罪者，其供犯罪所用或因犯罪所得之財物，均沒收之，如
    全部或一部不能沒收時，追徵其價額或以其財產抵償之，為
    該條例第19條第1項所明定。此固為刑法之特別規定，採義
    務沒收主義，但上開法條既無「不問屬於犯人與否，沒收之
    」之規定，仍應以該物品屬於犯人所有者為限，始應予以沒
    收，方符沒收制度之基本原則（最高法院90年度台上字第62
    6號判決參照）。查如附表二編號5至8、16、18所示為被告
    己○○、甲○○及壬○○供共同販賣第二級或第三級毒品所
    用之物品，編號9所示之58,100元為被告己○○供作購買毒
    品所用之金錢，並為渠等所有，業據被告己○○、甲○○及
    壬○○於偵訊及審理中供承甚詳；如附表二編號22至24、26
    所示為被告丁○○、庚○○共同販賣第二級、三級毒品所用
    之物，且為渠等所有，亦經被告丁○○、庚○○供認屬實；
    如附表二編號29、30所示之物為被告癸○○所有，用以販賣
    第三級毒品，已經其於審理中坦認為真；如附表二編號38至
    43、53所示之物，為被告子○○及辛○○販賣第二級、第三
    級毒品所用，並為渠等所有，業經被告子○○、辛○○於偵
    訊及審理中坦認係實，揆諸前開判決要旨與法律規定，如附
    表二上開編號之物，均應依毒品危害防制條例第19條第1項
    宣告沒收，另被告戊○○所有供犯罪使用之行動電話1支（
    門號0000-000000號），雖未據扣案，然仍應依上開規定沒
    收。至如附表二編號11至15、17、19、31、32、47至50、54
    、58至64、67至69所示之物，尚無積極證據證明為被告己○○、甲○○、壬○○、癸○○、子○○、辛○○及丙○○供
    犯本案販賣毒品或輸入禁藥所用之物，爰不為沒收之諭知，
    併予敘明。
  (四)再按毒品危害防制條例第19項第1項所稱「因犯罪所得之財
    物」，乃指犯罪行為所直接取得而法律上無第三人得主張權
    利之一切財物而言，則上開規定所指販賣毒品所得之財物，
    依法諭知沒收時，舉凡販賣毒品所得之財物，不問其中何部
    分屬於成本，何部分屬於犯罪之利得，均應予以沒收，並非
    僅限於所賺取之差價部分，始符立法之本旨（最高法院98年
    度台上字第3081判決意旨參照）；又該規定所稱「追徵其價
    額」者，係指所沒收之物為金錢以外之其他財物而無法沒收
    時，應追徵其價額，使其繳納與原物相當之價額。如所得財
    物為金錢而無法沒收時，始應「以其財產抵償之」（最高法
    院93年度台上字第4584號及95年度臺上字第30號判決要旨參
    照）。復共同正犯之犯罪所得為新臺幣時，因係合併計算，
    且於全部或一部不能沒收時以其財產抵償之，為避免執行時
    發生重複沒收、抵償之情形，故各共同正犯之間係採連帶沒
    收主義，於裁判時僅諭知連帶沒收，不得就全體共同正犯之
    總所得對各該共同正犯分別重複諭知沒收（最高法院95年度
    台上字第3883號判決意旨參照）。查被告己○○、甲○○共
    同販賣第二、三級毒品所得合計54,500元；被告己○○、甲○○、壬○○共同販賣第二、三級毒品所得合計10,500元；
    被告己○○、甲○○、戊○○販賣第二、三級毒品所得合計
    6,000元；被告丁○○販賣第二級毒品所得合計6,000元；被
    告丁○○、庚○○共同販賣第二、三級毒品所得合計13,200
    元；被告癸○○販賣第三級毒品所得合計42,000元；被告子
    ○○販賣第二、三級毒品所得合計9,300元；被告子○○、
    辛○○共同販賣第二級毒品所得合計1,500元，係上開被告
    等犯販賣毒品罪所得之財物，均應依毒品危害防制條例第19
    條第1項規定，宣告沒收，如全部或一部不能沒收時，則以
    其財產抵償之。至被告子○○、辛○○共同販賣如附表一編
    號36所示禁藥所得800元，雖為被告子○○、辛○○犯罪所
    得，然未經扣案，為免執行之困難，爰不為沒收之諭知。被
    告己○○、甲○○、壬○○、戊○○、丁○○、庚○○、子
    ○○及辛○○等人為如附表一共同販賣第二級或第三級毒品
    予他人之所得，因係上開被告等人分別共同販賣毒品所得之
    財物，既為共同犯罪所得財物，自應合併計算，爰併分別諭
    知上開被告等人應連帶沒收之，如全部或一部不能沒收時，
    以渠等之財產連帶抵償之。又扣案如附表二編號9所示之物
    ，為被告己○○預備做為購進毒品而販售之用，為供犯罪所
    預備之物，爰依刑法第38條第1項第2款之規定沒收。另扣案
    如附表二編號10及25所示被告己○○所有3,800元、丁○○
    所有7,100元，經被告己○○、丁○○於審理中陳稱為渠等
    販賣毒品所得，然無從認定為何此販賣毒品之所得，被告丙○○、丁○○既經本院就渠等上開販賣毒品所得為沒收之諭
    知，自應先就此部分先予執行，本院不另為沒收之諭知。
  (五)末按刑罰乃國家對於犯罪之人，以剝奪其私人法益之手段，
    所加之公法上制裁，其種類依刑法第33條、第34條之規定，
    有死刑、無期徒刑、有期徒刑、拘役、罰金5種主刑及褫奪
    公權、沒收2種從刑；至於行政刑罰及行政秩序罰（狹義之
    行政罰），皆係為維持行政上之秩序，達成國家行政之目的
    ，對於違反行政上義務者所科之制裁；兩者區別之標準，在
    於所生法律效果之不同，行政刑罰係對於違反行政法規所規
    定之行政義務者，科以刑法上所定刑名之處罰，若非以刑法
    上之刑名處罰者，即為行政秩序罰，如拘留、罰鍰、勒令歇
    業、沒入等；行政刑罰既以刑法上之刑名作為制裁之方法，
    依刑法第11條前段之規定，應有刑法總則之適用，本質上屬
    於刑罰，故行政法上有刑罰之規定者，應屬特別刑法之範圍
    ；一般刑罰及行政刑罰，屬於法院處斷之權限，由法院依刑
    事訴訟程序裁判之，而行政秩序罰科罰之主體，通常為行政
    機關，僅少數例外，例如依社會秩序維護法規定，影響人民
    權益較為重大之制裁如拘留及勒令歇業等，由地方法院之簡
    易庭裁罰。而藥事法第79條第1項規定：「查獲之偽藥或禁
    藥，沒入銷燬之」，上開沒入銷燬之規定，係列於藥事法第
    8章「稽查及取締內」，而非列於第9章之「罰則」，其性質
    應屬行政秩序罰，屬行政機關依行政程序科罰之權限，法院
    自不得越權於判決內諭知沒入銷燬（最高法院92年度台上字
    第2718號判決意旨參照）。查扣案如附表二編號44至46所示
    被告子○○所有之物品及編號65、66所示被告丙○○所有之
    禁藥，按諸上揭判決要旨，自非本院得依法予以沒收，應由
    行政機關另為適法之處理。另扣案如附表二編號59至64所示
    被告丙○○所有之物品，經被告丙○○於審理中供稱是用於
    販售禁藥5-MEO-DIPT所用之物品，核該等物品均與藥錠製作
    無關，而為膠囊製作所需之材料及工具，應非供販賣第三級
    毒品紫色藥錠所用，觀以膠囊形式呈現之禁藥5-MEO-DIPT包
    裝，可認被告丙○○所述為真。然本案並無被告丙○○販賣
    禁藥之犯罪事實，亦無可認上開扣案工具與輸入禁藥之犯罪
    行為有關，是扣案如附表二編號59至64所示之物，尚與本案
    被告丙○○經起訴之犯罪事實無關，自不得依刑法第38條第
    1第2款宣告沒收，附此敘明。
乙、無罪部分：
一、公訴意旨略以：被告己○○尚有如附表三編號1所示、被告
    丙○○尚有如附表三編號2、3所示販賣第二級毒品MDMA之犯
    行，因認被告己○○、丙○○就此部分亦涉有毒品危害防制
    條例第4條第2項之販賣第二級毒品罪嫌等語。
二、按犯罪事實應依證據認定之，無證據不得認定其犯罪事實，
    不能證明被告犯罪者，應諭知無罪之判決，刑事訴訟法第15
    4條第2項、第301條第1項分別定有明文。又犯罪事實之認定
    ，應憑真實之證據，倘證據是否真實尚欠明確，自難以擬制
    推測之方法，為其判斷之基礎。且認定犯罪事實之證據係指
    足以認定被告確有犯罪行為之積極證據資料而言，該項證據
    自須適合於被告犯罪事實之認定，始得採為斷罪資料。故刑
    事訴訟上之證明資料，無論其為直接或間接證據，均須達於
    通常一般人均不致有所懷疑，而得確信其為真實之程度，始
    得據為有罪之認定，若關於被告是否犯罪之證明未能達此程
    度，而有合理懷疑之存在，致使無從形成有罪之確信，根據
    罪證有疑，利於被告之證據法則，即不得據為不利被告之認
    定（最高法院53年臺上字第656 號、29年上字第3105號、76
    年度臺上字第4986號及32年上字第67號判例參照）。又按被
    告與共犯之自白不得作為有罪判決之唯一證據，仍應調查其
    他必要之證據，以察其是否與事實相符，刑事訴訟法第 156
    條第2 項定有明文。是以，被告雖已自白，仍應調查其他必
    要之證據，以察其是否與事實相符。立法目的仍欲以補強證
    據擔保自白之真實性；亦即以補強證據之存在，藉之限制自
    白在證據上之價值。而所謂補強證據，則指除該自白本身外
    ，其他足資以證明自白之犯罪事實確具有相當程度真實性之
    證據而言。雖其所補強者，非以事實之全部為必要，但亦須
    因補強證據與自白相互利用，而足使犯罪事實獲得確信者，
    始足當之（最高法院94年臺覆字第10號判例意旨參照）。
三、公訴人認被告己○○涉有如附表三編號1所示之犯行，無非
    係以被告己○○於偵查及本院審理中之自白及自其居所扣得
    之含有第二級毒品MDMA成分之綠色圓形藥錠為論據；又認被
    告丙○○涉如附表三編號2所示之犯行，無非是以被告己○○於偵查中之證述、在被告己○○居處所扣得之第二級毒品
    MDMA、98年9月9日夜間9時10分29秒被告丙○○、子○○之
    通訊監察譯文及98年9月9日夜間9時17分48秒被告己○○、
    丙○○之通訊監察譯文為其論據；認被告丙○○有如附表三
    編號3所示之犯行，係以被告子○○於警詢中之陳述為其論
    據。訊據被告丙○○堅詞否認有販賣第二級毒品MDMA予被告
    己○○；亦否認有如附表三編號3所示之時間、地點交付販
    售第二級毒品MDMA予被告子○○，辯稱：於如附表三編號2
    所示之時間、地點確實有與被告己○○為禁藥5-MEO-DIPT之
    交易，但並非販售第二級毒品MDMA；於如附表三編號3所示
    之時間，並沒有交易第二級毒品MDMA，是「阿兄」委託被告
    子○○販賣含第三級毒品對-甲氧甲基安非他命成分之紫色
    圓形藥錠1,000顆，伊並無如附表三編號2、3所示之時間販
    賣第二級毒品MDMA予被告己○○、子○○等語。
四、經查：
  (一)如附表三編號1、2所示部分：
    1.證人己○○於本院審理中具結證稱：伊確實有於如附表三
      編號1所示之時、地向被告丙○○購買500顆之藥丸，該藥
      丸的外包裝是白色，裡面是黑色的膠囊，包裝上面的標示
      是「5-MEO」，這與伊被查扣的物品不同，伊向被告丙○○買的這500顆都賣完了，伊被查扣的物品中有1顆綠色的
      藥丸是伊朋友給伊的，那是第二級毒品，其餘都是從被告
      子○○那裡買來的，伊被查扣的物品中，並沒有是向被告
      丙○○購買來的，在門號0000-000000與0000-000000號行
      動電話通訊監察譯文中（附於編號44偵卷第17頁），是伊
      與被告丙○○的通話內容，其中如果有指到「阿兄」的話
      ，就是指有毒品交易，與門號0000-000000號的通話對象
      就是「阿兄」，那次在場的人除了伊與「阿兄」之外，還
      有「阿兄」的小弟，而被告丙○○也有在場，那次伊有與
      「阿兄」為毒品交易，伊向「阿兄」購買200顆搖頭丸與
      200 顆的第三級毒品愷他命，被告丙○○會在場是因為伊
      與「阿兄」不熟，所以介紹伊與「阿兄」見面，如附表三
      編號一、二所示是同一件毒品交易，但到底是什麼毒品，
      因為沒有被查扣，所以伊不清楚到底是什麼，伊當初是說
      要向被告丙○○購買搖頭丸；被告丙○○與子○○的通話
      中，有提到伊有接了500，就是伊有買了500顆搖頭丸，就
      是伊剛形容的白色包裝黑色膠囊的物品，伊將這500顆搖
      頭丸賣完之後，有一些不是同志的人有向伊抱怨，說使用
      過後不是他們要的感覺。這500顆搖頭丸，伊有用過1顆，
      伊不是很喜歡，因為使用過後，沒有辦法很清醒的去做事
      ，伊之前也有使用過搖頭丸，而這1顆的感覺與先前所使
      用的搖頭丸感覺不一樣，以前使用的搖頭丸，心情會很好
      ，會很亢奮，會一直想動。而使用這500顆的其中1顆之後
      ，會有不舒服的感覺，聞到食物會想吐，又沒有辦法很快
      的退掉。伊向被告丙○○買的這500顆藥丸的外包裝確實
      有標示「5-MEO」，使用的效用也與之前使用過的搖頭丸
      效果不同，伊與客人都有這樣的感覺。在伊被查獲之前，
      並不知道MDMA這名詞，只知道有搖頭丸這種東西，伊通常
      拿到的搖頭丸都是以藥錠居多，但也有聽說有用膠囊包裝
      的，伊向被告丙○○購買的搖頭丸，是以膠囊包裝，因為
      之前有聽說過用膠囊包裝的搖頭丸，所以就沒有特別覺得
      不同。伊是看到起訴書之後才知道被告丙○○賣給伊的
      500顆藥品，是5-MEO-DIPT而不是第二級毒品MDMA，伊前
      後只向被告丙○○買過1次貨，就是購買500顆的這次。伊
      向被告丙○○所購買的搖頭丸，上面有鋁鉑包裝著的，但
      上面有貼「5-MEO」的貼紙。伊向「阿兄」買過藥錠的搖
      頭丸及第三級毒品愷他命。伊所購買的搖頭丸，是綠、紫
      色的圓形藥錠，都是被告丙○○先幫伊聯絡，約好時間後
      ，在被告丙○○家樓下或附近的撞球館見面交易。伊總共
      向「阿兄」買過2次，共買200顆的搖頭丸及200克的第三
      級毒品愷他命，價錢都是單價各300元，時間大約是98年7
      月中旬1次、8月中、下旬1次，2次交易的時間約相隔1個
      月。伊向「阿兄」購買的搖頭丸，服用過的感覺比較像以
      前服用的搖頭丸等語（參見本院卷二第147至151頁）明確
      ，是被告己○○為警查獲前，對於俗稱之搖頭丸為含有第
      二級毒品MDMA成分之情，並無認識，對於可能之毒品或藥
      物均泛稱搖頭丸，是自難依證人己○○於偵查中證述伊係
      向被告丙○○購買者為搖頭丸，遽認被告丙○○販售予依
      證人己○○之藥物確含有第二級毒品MDMA成分；且依證人
      己○○於本院審理中就其買受500顆藥物之描述可知，被
      告丙○○於如附表三編號1、2所示之時、地販售予證人即
      被告己○○500顆之膠囊，應係禁藥5-MEO-DIPT而非俗稱
      搖頭丸之第二級毒品MDMA無訛。而被告己○○所販售之第
      二級毒品MDMA應係其向「阿兄」之人所購買。又證人己○○上開證述情節，亦核與被告丙○○於本院審理中供稱：
      被告己○○當時是問伊有沒有丸子，伊就拿500顆的5-MEO
      -DIPT請被告己○○幫伊銷看看，關於「阿兄」的部分，
      被告己○○所提到的撞球館的那次，伊有幫被告己○○打
      電話聯絡阿兄，但伊並沒有去，在伊家樓下的那次伊確實
      有在場等語相符。
    2.證人子○○與被告丙○○於98年9月9日夜間9時10分29 秒
      之通訊監察譯文中，雖有提到證人己○○向被告丙○○販
      入500顆藥物，然尚難證明證人己○○所購入者為第二級
      毒品MDMA。
  (二)如附表三編號3所示部分：
    證人子○○雖於警詢中陳述：這一批貨是被告丙○○1個月
    前交給伊的，數量為搖頭丸1,000顆等語，然證人子○○於
    本院審理中具結證稱如附表三編號3所示之時、地，被告丙○○交給伊的是1,000顆紫色藥錠，此次被查扣的813顆紫色
    藥錠就是被告丙○○於98年11月8日交給伊1,000顆出售後所
    剩餘的，而扣案含有第二級毒品MDMA成分之綠色藥錠也是被
    告丙○○再往前1個月交500顆給伊的，伊在偵查中供稱1,00
    0顆中有MDMA、搖頭丸等毒品，是因為被查獲之毒品數量合
    計約1,000顆，而這些毒品都是被告丙○○交給伊的等語明
    確，已如前述，顯見被告丙○○於如附表三編號3所示之時
    、地，並未販售第二級毒品MDMA予證人子○○無訛。
  (三)綜上所述，本件公訴人認被告己○○、丙○○涉有如附表三
    編號1至3所示犯行，所提出之證據，本院認為就於訴訟上之
    證明，尚未達足使通常一般之人均不致有所懷疑，而得確信
    其為真實之程度，而尚有合理之懷疑存在，是被告己○○、
    丙○○涉有如附表三所示之被訴事實，尚屬不能證明。此外
    ，本院復查無其他積極證據足認被告己○○、丙○○如附表
    三編號1、2所示所販賣者為第二級毒品MDMA，如附表三編號
    3所示之時、地，有販賣第二級毒品MDMA犯行，揆諸前揭法
    條及判例意旨，此部分應為有利於被告己○○、丙○○之認
    定，爰就渠等被訴如附表三所示販賣第二級毒品MDMA之部分
    ，均為無罪之諭知。
丙、其它：
一、被告丙○○明知含有5-MEO-DIPT成分之藥品，未經行政院衛
    生署核可販售，竟於98年9月9日前約1個星期某日，在被告
    己○○位於臺中市○○街78巷11號6樓之1居處，以每顆220
    元之價格出售予被告己○○，供被告己○○販入以出售他人
    一節，為被告丙○○、己○○自白不諱外，並經被告己○○
    於本院審理中到庭結證甚詳，復有自丙○○居處查獲4包之
    禁藥5-MEO-DIPT可佐，是被告丙○○此部分顯涉違反藥事法
    第83條第1項販賣禁藥罪嫌。
二、被告丙○○基於幫助販賣第二級毒品MDMA之犯意，前後2次
    均由被告丙○○撥打電話予綽號「阿兄」之人，居間聯絡被
    告己○○與綽號「阿兄」之人進行第二級毒品MDMA買賣之交
    易，第1次約定在丙○○住家附近之撞球館進行第二級毒品
    MDMA之交易，第2次則約在被告丙○○住處之樓下進行第二
    級毒品MDMA之交易，此部分業據被告丙○○於本院審理中供
    述明確，核與證人己○○於移審時及本院審理中證述情節大
    致相符，是被告丙○○此部分顯涉違反毒品危害防制條例第
    4 條第2項、刑法第30條之幫助販賣第二級毒品罪嫌。
三、被告丙○○基於販賣第二級毒品MDMA之犯意，於98年10月間
    ，在證人子○○之住所，販賣第二級毒品MDMA藥錠500顆予
    證人子○○之事實，業據證人子○○於本院審理中具結證述
    明確，並有含第二級毒品MDMA成分之綠色藥錠26顆扣案可佐
    ，是被告丙○○此部分顯涉違反毒品危害防制條例第4條第2
    項之販賣第二級毒品罪嫌。
四、上開部分，經核與本案無事實上或裁判上一罪關係，為起訴
    效力所不及，本諸不告不理原則，本院無從併予審理，合應
    退由檢察官另為妥適之處置。
丁、適用法律依據：
一、刑事訴訟法第299條第1項前段、第301條第1項。
二、毒品危害防制條例第4條第2項、第3項、第8條第2項、第17
    條第2項、第18條第1項前段、第19條第1項。
三、藥事法第82條第1項、第83條第1項。
四、刑法第11條前段、第28條、第30條、第55條、第59條、第51
    條第5款、第74條第1項第1款、第2項第5款、第93條第1項、
    第38條第1項第2款。
本案經檢察官乙○○到庭執行職務。
中    華    民    國    99    年    6     月    30    日
                刑事第十七庭  審判長法  官  陳玉聰
                                    法  官  劉惠娟
                                    法  官  洪挺梧
上正本證明與原本無異。
如不服本判決，應於收受送達後10日內向本院提出上訴書狀（應
敘述具體理由並附繕本）。
上訴書狀如未敘述理由，應於上訴期間屆滿後20日內補提理由書
於本院。
                                    書記官  劉雅玲
中    華    民    國    99    年    6     月    30    日
附表一：
┌─┬───┬──────────┬────┬────┬──────────────┐
│編│犯罪者│販賣毒品之犯罪時間、│販賣毒品│所犯法條│論罪科刑                    │
│號│      │地點及相關犯罪行為  │之種類、│        │                            │
│  │      │                    │數量及價│        │                            │
│  │      │                    │額      │        │                            │
├─┼───┼──────────┼────┼────┼──────────────┤
│1 │己○○│共同基於販賣第三級毒│第三級毒│毒品危害│己○○共同販賣第三級毒品，處│
│  │、朱志│品愷他命之犯意聯絡，│品愷他命│防制條例│有期徒刑貳年陸月，扣案如附表│
│  │豐    │於98年9月27日凌晨2時│1公克， │第4條第3│二編號五至九所示之物均沒收。│
│  │      │許，經陳冠鳴以門號09│價金500 │項      │販賣毒品所得新臺幣伍百元，與│
│  │      │00-000000號行動電話 │元。    │        │甲○○連帶沒收，如全部或一部│
│  │      │，撥給己○○之門號09│        │        │不能沒收，以其等財產連帶抵償│
│  │      │00-000000號行動電話 │        │        │之。                        │
│  │      │，表示欲購買第三級毒│        │        │甲○○共同販賣第三級毒品，處│
│  │      │品愷他命1公克，雙方 │        │        │有期徒刑貳年陸月，扣案如附表│
│  │      │約於臺中市逢甲大學附│        │        │二編號五至九所示之物均沒收。│
│  │      │近之西屯路銀櫃KTV樓 │        │        │販賣毒品所得新臺幣伍百元，與│
│  │      │下見面交易，後於同年│        │        │己○○連帶沒收，如全部或一部│
│  │      │9月27凌晨2時39分許，│        │        │不能沒收，以其等財產連帶抵償│
│  │      │己○○抵達後，即回撥│        │        │之。                        │
│  │      │前揭電話予陳冠鳴，並│        │        │                            │
│  │      │即於前揭時、地，由許│        │        │                            │
│  │      │志維出售第三級毒品愷│        │        │                            │
│  │      │他命1公克予陳冠鳴， │        │        │                            │
│  │      │並向陳冠鳴收取價金50│        │        │                            │
│  │      │0元。               │        │        │                            │
├─┼───┼──────────┼────┼────┼──────────────┤
│2 │己○○│基於共同販賣第三級毒│第三級毒│毒品危害│己○○共同販賣第三級毒品，處│
│  │、朱志│品愷他命之犯意聯絡，│品愷他命│防制條例│有期徒刑貳年陸月，扣案如附表│
│  │豐    │於98年9月29日23時9分│5公克， │第4條第3│二編號五至九所示之物均沒收。│
│  │      │，經黃皓呈以其門號  │價金2,50│項      │販賣毒品所得新臺幣貳仟伍百元│
│  │      │0000-000000號電話撥 │0元。   │        │，與甲○○連帶沒收，如全部或│
│  │      │打給己○○之門號0980│        │        │一部不能沒收，以其等財產連帶│
│  │      │-277133號行動電話， │        │        │抵償之。                    │
│  │      │表示欲購買第三級毒品│        │        │甲○○共同販賣第三級毒品，處│
│  │      │愷他命，雙方相約見面│        │        │有期徒刑貳年陸月，扣案如附表│
│  │      │交易，己○○即於98年│        │        │二編號五至九所示之物均沒收。│
│  │      │9月29日23時9分後約半│        │        │販賣毒品所得新臺幣貳仟伍百元│
│  │      │小時在臺中市○○街78│        │        │，與己○○連帶沒收，如全部或│
│  │      │巷11號6樓之1己○○、│        │        │一部不能沒收，以其等財產連帶│
│  │      │壬○○、甲○○共同居│        │        │抵償之。                    │
│  │      │住處，出售第三級毒品│        │        │                            │
│  │      │愷他命5公克黃皓呈， │        │        │                            │
│  │      │並向黃皓呈收取2,500 │        │        │                            │
│  │      │元。                │        │        │                            │
├─┼───┼──────────┼────┼────┼──────────────┤
│3 │己○○│於98年10月23日下午4 │第三級毒│毒品危害│己○○共同販賣第三級毒品，處│
│  │、朱志│時5許，由王明信以門 │品愷他命│防制條例│有期徒刑貳年陸月，扣案如附表│
│  │豐    │號0000-000000號電話 │3小包， │第4條第3│二編號五至九及十六所示之物均│
│  │      │撥打給己○○所使用之│價金5,00│項      │沒收。販賣毒品所得新臺幣伍仟│
│  │      │門號0000-000000號電 │0元。   │        │元，與甲○○連帶沒收，如全部│
│  │      │話，表示欲購買第三級│        │        │或一部不能沒收，以其等財產連│
│  │      │毒品愷他命5,000元， │        │        │帶抵償之。                  │
│  │      │雙方即相約見面交易，│        │        │甲○○共同販賣第三級毒品，處│
│  │      │於98年10月23日下午約│        │        │有期徒刑貳年陸月，扣案如附表│
│  │      │4時15分許，王明信開 │        │        │二編號五至九及十六所示之物均│
│  │      │車至臺中市北屯區「親│        │        │沒收。販賣毒品所得新臺幣伍仟│
│  │      │親戲院」附近時，再撥│        │        │元，與己○○連帶收之，如全部│
│  │      │打給己○○，後來許志│        │        │或一部不能沒收，以其等財產連│
│  │      │維抵達後，即上車與王│        │        │帶抵償之。                  │
│  │      │明信交易，出售並交付│        │        │                            │
│  │      │3包愷他予王明信，並 │        │        │                            │
│  │      │向王明信收取5,000元 │        │        │                            │
│  │      │價金。王明信離開後，│        │        │                            │
│  │      │因覺得愷他命不純，故│        │        │                            │
│  │      │傳簡訊予己○○，而朱│        │        │                            │
│  │      │志豐即以門號0000-000│        │        │                            │
│  │      │133號電話回撥予王明 │        │        │                            │
│  │      │信，並與王明信相約於│        │        │                            │
│  │      │前揭地點，而通知許志│        │        │                            │
│  │      │維將之前交付之3包愷 │        │        │                            │
│  │      │他命收回，換新的3包 │        │        │                            │
│  │      │愷他命予王明信。    │        │        │                            │
│  │      │                    │        │        │                            │
├─┼───┼──────────┼────┼────┼──────────────┤
│4 │己○○│經丁○○於98年11月28│第二級毒│毒品危害│己○○共同販賣第二級毒品，處│
│  │、朱志│日20時50分許，以楊鈺│品MDMA50│防制條例│有期徒刑年捌月，扣案如附表│
│  │豐    │翔所有門號0000-00000│顆、第三│第4條第2│二編號三、四之第三級毒品、編│
│  │      │5號行動電話，撥打給 │級毒品愷│項、第3 │號五至九及十六所示之物均沒收│
│  │      │甲○○所有之門號0955│他命10公│項。被告│，販賣毒品所得合計新臺幣貳萬│
│  │      │-735256號行動電話， │克，總價│持有第二│元，與甲○○連帶沒收，如全部│
│  │      │表示欲購買5包共50顆 │金2萬元 │、三級毒│或一部不能沒收，以其等財產連│
│  │      │第二級毒品MDMA，朱志│        │品之低度│帶抵償之。                  │
│  │      │豐即聯絡己○○送貨，│        │行為，為│甲○○共同販賣第二級毒品，處│
│  │      │己○○於98年11月28  │        │販賣之高│有期徒刑年捌月，扣案如附表│
│  │      │日22時3分許，因僅送 │        │度行為所│二編號五至九及十六所示之物均│
│  │      │10顆MDMA，至臺中市四│        │吸收不另│沒收，販賣毒品所得新臺幣貳萬│
│  │      │川西二街34號處交予林│        │論罪。又│元，與己○○連帶沒收，如全部│
│  │      │建旻，丁○○發現不足│        │被告二人│或一部不能沒收，以其等財產連│
│  │      │後，即再於98年11月28│        │以一行為│帶抵償之。                  │
│  │      │日22時22分許，撥電話│        │觸犯上開│                            │
│  │      │予甲○○，請甲○○補│        │兩罪名，│                            │
│  │      │送40顆第二級毒品MDMA│        │應從一重│                            │
│  │      │，故甲○○即再令許志│        │販賣第二│                            │
│  │      │維送交，於同日22時49│        │級毒品罪│                            │
│  │      │分許，己○○即在前址│        │處斷。  │                            │
│  │      │處，將所缺之第二級毒│        │        │                            │
│  │      │品MDMA40顆、第三級毒│        │        │                            │
│  │      │品愷他命10公克補交付│        │        │                            │
│  │      │予丁○○，丁○○並於│        │        │                            │
│  │      │事後將價金約2萬元交 │        │        │                            │
│  │      │付予甲○○。        │        │        │                            │
│  │      │                    │        │        │                            │
├─┼───┼──────────┼────┼────┼──────────────┤
│5 │己○○│於98年12月6日，在臺 │第二級毒│毒品危害│己○○共同販賣第二級毒品，處│
│  │、朱志│中市○○街78巷11號6 │品MDMA1 │防制條例│有期徒刑年陸月，扣案如附表│
│  │豐    │樓之1己○○、壬○○ │顆，價金│第4條第2│二編號一所示之第二級毒品MDMA│
│  │      │、甲○○共同居住處，│500元   │項，被告│沒收銷燬之；如附表二編號五至│
│  │      │由己○○出售第二級毒│        │己○○持│九所示之物沒收之，販賣毒品所│
│  │      │品MDMA1顆予廖益伸， │        │有第二級│得新臺幣伍佰元，與甲○○連帶│
│  │      │並向廖益伸收取價金  │        │毒品之低│沒收之，如全部或一部不能沒收│
│  │      │500元。             │        │度行為，│時，以其等財產連帶抵償之。  │
│  │      │                    │        │為販賣第│甲○○共同販賣第二級毒品，處│
│  │      │                    │        │二級毒品│有期徒刑參年陸月，扣案如附表│
│  │      │                    │        │之高度行│二編號一所示之第二級毒品MDMA│
│  │      │                    │        │為所吸收│沒收銷燬之；如附表二編號五至│
│  │      │                    │        │，不另論│九所示之物沒收之，販賣毒品所│
│  │      │                    │        │罪。    │得新臺幣伍佰元，與己○○連帶│
│  │      │                    │        │        │沒收之，如全部或一部不能沒收│
│  │      │                    │        │        │時，以其等財產連帶抵償之。  │
│  │      │                    │        │        │                            │
│  │      │                    │        │        │                            │
├─┼───┼──────────┼────┼────┼──────────────┤
│6 │己○○│經癸○○於98年12月7 │第三級毒│毒品危害│己○○共同販賣第三級毒品，處│
│  │、朱志│日夜間11時46分許，以│品「對- │防制條例│有期徒刑貳年拾月，扣案如附表│
│  │豐    │門號0000-000000電話 │甲氧基甲│第4條第3│二編號二、五至九所示之物均沒│
│  │      │撥給己○○門號0980-2│基安非他│項，被告│收，販賣毒品所得新臺幣貳萬陸│
│  │      │77133號行動電話，表 │命110顆 │己○○持│仟元，與甲○○連帶沒收，如全│
│  │      │示欲購買110顆搖頭丸 │，價金26│有第三級│部或一部不能沒收，以渠等財產│
│  │      │，雙方即相約於前揭時│,000元。│毒品行為│連帶抵償之。                │
│  │      │間後約20餘分後在臺中│        │，為販賣│甲○○共同販賣第三級毒品，處│
│  │      │市○○路○段257號7樓 │        │第三級毒│有期徒刑貳年拾月，扣案如附表│
│  │      │之5劉咖伶居處樓下見 │        │品之高度│二編號二、五至九所示之物均沒│
│  │      │面交易，己○○依約前│        │行為所吸│收，販賣毒品所得新臺幣貳萬陸│
│  │      │往，並將其他上手所購│        │收，不另│仟元，與己○○連帶沒收，如全│
│  │      │入之110顆含有第三級 │        │論罪。  │部或一部不能沒收，以其等財產│
│  │      │毒品「對-氧基甲基安 │        │        │連帶抵償之。                │
│  │      │非他命」成份之紫色藥│        │        │                            │
│  │      │錠，以26,000元之價，│        │        │                            │
│  │      │出售予癸○○。      │        │        │                            │
├─┼───┼──────────┼────┼────┼──────────────┤
│7 │己○○│於98年7月22日某時， │第二級毒│毒品危害│己○○共同販賣第二級毒品，處│
│  │、朱志│因廖益伸欲向己○○購│品MDMA1 │防制條例│有期徒刑年陸月，扣案如附表│
│  │豐、劉│毒，惟己○○不在家，│顆、第三│第4條第2│二編號五至九、十八所示之物均│
│  │宗麟  │故己○○即以其所持用│級毒品愷│項、毒品│沒收，販賣毒品所得合計新臺幣│
│  │      │門號0000-00013號行動│他命1小 │危害防制│壹仟元，與甲○○、壬○○連帶│
│  │      │電話傳簡訊予持用門號│包，總價│條例第4 │沒收，如全部或一部不能沒收，│
│  │      │0000-000000號行動電 │金1,000 │條第3項 │以其等財產連帶抵償之。      │
│  │      │話之廖益伸，並請廖益│元。    │，被告二│甲○○共同販賣第二級毒品，處│
│  │      │伸撥打門號0000-00000│        │人以一行│有期徒刑年陸月，扣案如附表│
│  │      │3號行動電話給壬○○ │        │為觸犯上│二編號五至九、十八所示之物均│
│  │      │。後廖益伸即撥打電話│        │開兩罪名│沒收，販賣毒品所得合計新臺幣│
│  │      │予壬○○，並至臺中市│        │，應從一│壹仟元，與己○○、壬○○連帶│
│  │      │育強街78巷11號6樓之 │        │重販賣第│沒收，如全部或一部不能沒收，│
│  │      │1處向壬○○購得第二 │        │二級毒品│以其等財產連帶抵償之。      │
│  │      │級毒品MDMA1顆、第三 │        │罪處斷。│壬○○共同販賣第二級毒品，處│
│  │      │毒品愷他命1小包，劉 │        │        │有期徒刑壹年拾月，扣案如附表│
│  │      │宗麟並向廖益伸收取價│        │        │二編號五至九、十八所示之物均│
│  │      │金1,000元，壬○○事 │        │        │沒收，販賣毒品所得合計新臺幣│
│  │      │後再將該1,000元交予 │        │        │壹仟元，與己○○、甲○○連帶│
│  │      │己○○，由己○○與朱│        │        │沒收，如全部或一部不能沒收，│
│  │      │志豐朋分。          │        │        │以其等財產連帶抵償之。      │
│  │      │                    │        │        │                            │
├─┼───┼──────────┼────┼────┼──────────────┤
│8 │己○○│於98年11月7日凌晨1時│第二級毒│毒品危害│己○○共同販賣第二級毒品，處│
│  │、朱志│許，陳士軒以門號0955│品MDMA2 │防制條例│有期徒刑年捌月，扣案如附表│
│  │豐、劉│-364685號行動電話撥 │顆、第三│第4條第2│二編號五至九、十八所示之物均│
│  │宗麟  │打給壬○○之門號0982│級毒品愷│項、毒品│沒收，販賣毒品所得合計新臺幣│
│  │      │-971733號行動電話， │他命2公 │危害防制│貳仟陸佰元，與甲○○、壬○○│
│  │      │表示欲購買毒品，雙方│克，價金│條例第4 │連帶沒收，如全部或一部不能沒│
│  │      │即約定見面交易，後於│共2,600 │條第3項 │收時，以其等財產連帶抵償之。│
│  │      │前揭時間，在臺中市育│元。    │，被告以│甲○○共同販賣第二級毒品，處│
│  │      │強街78巷11號6樓之1，│        │一行為觸│有期徒刑年捌月，扣案如附表│
│  │      │壬○○與己○○即共同│        │犯上開兩│二編號五至九、十八所示之物均│
│  │      │出售第二級毒品MDMA2 │        │罪名，應│沒收，販賣毒品所得合計新臺幣│
│  │      │顆800元、第三級毒品 │        │從一重販│貳仟陸佰元，與己○○、壬○○│
│  │      │愷他命2公克1,800元予│        │賣第二級│連帶沒收，如全部或一部不能沒│
│  │      │陳士軒，並向陳士軒收│        │毒品罪處│收時，以其等財產連帶抵償之。│
│  │      │取價金共2,600元。   │        │斷。    │壬○○共同販賣第二級毒品，處│
│  │      │                    │        │        │有期徒刑壹年拾月，扣案如附表│
│  │      │                    │        │        │二編號五至九、十八所示之物均│
│  │      │                    │        │        │沒收，販賣毒品所得合計新臺幣│
│  │      │                    │        │        │貳仟陸佰元，與甲○○、己○○│
│  │      │                    │        │        │連帶沒收，如全部或一部不能沒│
│  │      │                    │        │        │收時，以其等財產連帶抵償之。│
│  │      │                    │        │        │                            │
├─┼───┼──────────┼────┼────┼──────────────┤
│9 │己○○│因張振豐以門號0928-7│第二級毒│毒品危害│己○○共同販賣第二級毒品，處│
│  │、朱志│17005號行動電話撥打 │品MDMA1 │防制條例│有期徒刑年柒月，扣案如附表│
│  │豐、劉│壬○○之門號0000-000│顆、第三│第4條第2│二編號五至九、十八之物均沒收│
│  │宗麟  │733號行動電話，表示 │級毒品愷│項、毒品│，販賣毒品所得新臺幣壹仟伍佰│
│  │      │欲購買毒品，後壬○○│他命1公 │危害防制│元，與甲○○、壬○○連帶沒收│
│  │      │於98年11月10日21時52│克，價金│條例第4 │，如全部或一部不沒收時，以其│
│  │      │分許返回前址居處後，│共1,500 │條第3項 │等財產連帶抵償之。          │
│  │      │即回撥予張振豐，並相│元。    │，被告以│甲○○共同販賣第二級毒品，處│
│  │      │約於臺中市○○街78巷│        │一行為觸│有期徒刑年柒月，扣案如附表│
│  │      │11號樓下見面而帶張振│        │犯上開兩│二編號五至九、十八所示之物均│
│  │      │豐至前址處，出售第二│        │罪名，應│沒收，販賣毒品所得合計新臺幣│
│  │      │級毒品MDMA1顆500元、│        │從一重販│壹仟伍佰元，與己○○、壬○○│
│  │      │第三級毒品愷他命1公 │        │賣第二級│連帶沒收，如全部或一部不沒收│
│  │      │克1,000元張振豐，並 │        │毒品罪處│時，以其等財產連帶抵償之。  │
│  │      │當場向張振豐收取價金│        │斷。    │壬○○共同販賣第二級毒品，處│
│  │      │共1,500元。         │        │        │有期徒刑壹年拾月，扣案如附表│
│  │      │                    │        │        │二編號五至九、十八所示之物均│
│  │      │                    │        │        │沒收，販賣毒品所得新臺幣壹仟│
│  │      │                    │        │        │伍佰元，與甲○○、己○○連帶│
│  │      │                    │        │        │沒收，如全部或一部不沒收時，│
│  │      │                    │        │        │以其等財產連帶抵償之。      │
│  │      │                    │        │        │                            │
├─┼───┼──────────┼────┼────┼──────────────┤
│10│己○○│於98年11月11日下午1 │第二級毒│毒品危害│己○○共同販賣第二級毒品，處│
│  │、朱志│時57分許，因廖益伸以│品MDMA4 │防制條例│有期徒刑年捌月，扣案如附表│
│  │豐、劉│門號0000-000000號行 │顆，價金│第4條第2│二編號五至九、十八所示之物均│
│  │宗麟  │動電話撥打給壬○○之│2,000元 │項      │沒收，販賣毒品所得新臺幣貳仟│
│  │      │門號0000-000000號電 │。      │        │元，與甲○○、壬○○連帶沒收│
│  │      │話，表示欲前往臺中市│        │        │之，如全部或一部不能沒收時，│
│  │      │育強街78巷11號6樓之1│        │        │以其等財產連帶抵償之。      │
│  │      │即壬○○與己○○等人│        │        │甲○○共同販賣第二級毒品，處│
│  │      │居處購買第二級毒品MD│        │        │有期徒刑年捌月，扣案如附表│
│  │      │MA，壬○○即請廖益伸│        │        │二編號五至九、十八所示之物均│
│  │      │向前址居處警衛換證件│        │        │沒收，販賣毒品所得新臺幣貳仟│
│  │      │上樓，待廖益伸上樓後│        │        │元，與己○○、壬○○連帶沒收│
│  │      │，壬○○即將4顆MDMA │        │        │之，如全部或一部不能沒收時，│
│  │      │出售予廖益伸，並向廖│        │        │以其等財產連帶抵償之。      │
│  │      │益伸收取2,000元之價 │        │        │壬○○共同販賣第二級毒品，處│
│  │      │金，於事後再將所收取│        │        │有期徒刑壹年拾月，扣案如附表│
│  │      │之價金交予己○○，由│        │        │二編號五至九、十八所示之物均│
│  │      │己○○與甲○○朋分營│        │        │沒收，販賣毒品所得新臺幣貳仟│
│  │      │利。                │        │        │元，與甲○○、己○○連帶沒收│
│  │      │                    │        │        │之，如全部或一部不能沒收時，│
│  │      │                    │        │        │以其等財產連帶抵償之。      │
│  │      │                    │        │        │                            │
├─┼───┼──────────┼────┼────┼──────────────┤
│11│己○○│於98年11月10日或11日│第三級毒│毒品危害│己○○共同販賣第三級毒品，處│
│  │、朱志│約夜間10時，在臺中市│品愷他命│防制條例│有期徒刑貳年陸月，扣案如附表│
│  │豐、劉│北屯路旁，由壬○○  │1小包、 │第4條第3│二編號五至九所示之物均沒收，│
│  │宗麟  │出售第三級毒品愷他命│價金1,00│項      │販賣毒品所得新臺幣壹仟元，與│
│  │      │1小包予潘扶平，劉宗 │0元     │        │甲○○、壬○○連帶沒收，如全│
│  │      │麟交付後，即向潘扶平│。      │        │部或一部不能沒收時，以其等財│
│  │      │收取價金1,000元。   │        │        │產連帶抵償之。              │
│  │      │                    │        │        │甲○○共同販賣第三級毒品，處│
│  │      │                    │        │        │有期徒刑貳年陸月，扣案如附表│
│  │      │                    │        │        │二編號五至九所示之物均沒收，│
│  │      │                    │        │        │販賣毒品所得新臺幣壹仟元，與│
│  │      │                    │        │        │己○○、壬○○連帶沒收，如全│
│  │      │                    │        │        │部或一部不能沒收時，以其等財│
│  │      │                    │        │        │產連帶抵償之。              │
│  │      │                    │        │        │壬○○共同販賣第三級毒品，處│
│  │      │                    │        │        │有期徒刑壹年月，扣案如附表│
│  │      │                    │        │        │二編號五至九所示之物均沒收，│
│  │      │                    │        │        │販賣毒品所得新臺幣壹仟元，與│
│  │      │                    │        │        │甲○○、己○○連帶沒收，如全│
│  │      │                    │        │        │部或一部不能沒收時，以其等財│
│  │      │                    │        │        │產連帶抵償之。              │
│  │      │                    │        │        │                            │
├─┼───┼──────────┼────┼────┼──────────────┤
│12│己○○│於98年11月12日凌晨1 │第三級毒│毒品危害│己○○共同販賣第三級毒品，處│
│  │、朱志│時47分許，陳士軒以門│品愷他命│防制條例│有期徒刑貳年陸月，扣案如附表│
│  │豐、劉│號0000-000000號行動 │1公克、 │第4條第3│二編號五至九、十八所示之物均│
│  │宗麟  │電話撥打給壬○○之門│價金900 │項      │沒收，販賣毒品所得新臺幣玖佰│
│  │      │號0000-000000號行動 │元。    │        │元，與甲○○、壬○○連帶沒收│
│  │      │ 電話，表示欲購買毒 │        │        │，如全部或一部不能沒收時，以│
│  │      │品，雙方即約定見面交│        │        │其等財產連帶抵償之。        │
│  │      │易，後於98年11月12日│        │        │甲○○共同販賣第三級毒品，處│
│  │      │凌晨1時59分，在往臺 │        │        │有期徒刑貳年陸月，扣案如附表│
│  │      │中市○○街78巷11號6 │        │        │二編號五至九、十八所示之物均│
│  │      │樓之1，由壬○○即出 │        │        │沒收，販賣毒品所得新臺幣玖佰│
│  │      │售第三級毒品愷他命1 │        │        │元，與己○○、壬○○連帶沒收│
│  │      │公克900元予陳士軒， │        │        │，如全部或一部不能沒收時，以│
│  │      │並向陳士軒收取價金共│        │        │其等財產連帶抵償之。        │
│  │      │900元。             │        │        │壬○○共同販賣第三級毒品，處│
│  │      │                    │        │        │有期徒刑壹年月，扣案如附表│
│  │      │                    │        │        │二編號五至九、十八所示之物均│
│  │      │                    │        │        │沒收，販賣毒品所得新臺幣玖佰│
│  │      │                    │        │        │元，與甲○○、己○○連帶沒收│
│  │      │                    │        │        │，如全部或一部不能沒收時，以│
│  │      │                    │        │        │其等財產連帶抵償之。        │
│  │      │                    │        │        │                            │
├─┼───┼──────────┼────┼────┼──────────────┤
│13│己○○│由壬○○於98年11月中│第二級毒│毒品危害│己○○共同販賣第二級毒品，處│
│  │、朱志│旬某日夜間10時30分，│品MDMA1 │防制條例│有期徒刑年柒月，扣案如附表│
│  │豐、劉│在臺中市○○路育強公│顆、第三│第4條第2│二編號五至九所示之物均沒收，│
│  │宗麟  │園，販賣第二級毒品MD│級毒品愷│項、毒品│販賣毒品所得合計新臺幣壹仟伍│
│  │      │MA1顆500元、第三級毒│他命1公 │危害防制│佰元，與甲○○、壬○○連帶沒│
│  │      │品愷他命1公克予張振 │克，價金│條例第4 │收，如全部或一部不能沒收時，│
│  │      │豐，並向張振豐收取價│共1,500 │條第3項 │以其等財產連帶抵償之。      │
│  │      │金1,500元。         │元      │，被告以│甲○○共同販賣第二級毒品，處│
│  │      │                    │        │一行為觸│有期徒刑年柒月，扣案如附表│
│  │      │                    │        │犯上開兩│二編號五至九所示之物均沒收，│
│  │      │                    │        │罪名，應│販賣毒品所得合計新臺幣壹仟伍│
│  │      │                    │        │從一重販│佰元，與己○○、壬○○連帶沒│
│  │      │                    │        │賣第二級│收，如全部或一部不能沒收時，│
│  │      │                    │        │毒品罪處│以其等財產連帶抵償之。      │
│  │      │                    │        │斷。    │壬○○共同販賣第二級毒品，處│
│  │      │                    │        │        │有期徒刑壹年拾月，扣案如附表│
│  │      │                    │        │        │二編號五至九所示之物均沒收，│
│  │      │                    │        │        │販賣毒品所得合計新臺幣壹仟伍│
│  │      │                    │        │        │佰元，與甲○○、己○○連帶沒│
│  │      │                    │        │        │收，如全部或一部不能沒收時，│
│  │      │                    │        │        │以其等財產連帶抵償之。      │
│  │      │                    │        │        │                            │
├─┼───┼──────────┼────┼────┼──────────────┤
│14│己○○│戊○○因己○○之指示│第三級毒│毒品危害│己○○共同販賣第三級毒品，處│
│  │、朱志│，於98年10月15日凌晨│品愷他命│防制條例│有期徒刑貳年捌月，扣案如附表│
│  │豐、張│0時36分許，以己○○ │2公克， │第4條第3│二編號五至九所示之物均沒收，│
│  │菀琪  │所有之門號0000-00013│價金2,00│項      │販賣毒品所得新臺幣貳仟元，與│
│  │      │3號行動電話，撥打甘 │0元。   │        │甲○○、戊○○連帶沒收，如全│
│  │      │國祥門號0000-000000 │        │        │部或一部不能沒收時，以其等財│
│  │      │號行動電話，雙方約在│        │        │產連帶抵償之。              │
│  │      │臺中縣豐原市○○路14│        │        │甲○○共同販賣第三級毒品，處│
│  │      │弄口處見面交易。張菀│        │        │有期徒刑貳年捌月，扣案如附表│
│  │      │琪即開車載己○○前往│        │        │二編號五至九所示之物均沒收，│
│  │      │交易，因戊○○、許志│        │        │販賣毒品所得新臺幣貳仟元，與│
│  │      │維找不到約定之地點，│        │        │己○○、戊○○連帶沒收，如全│
│  │      │故於同日凌晨1時7分許│        │        │部或一部不能沒收時，以其等財│
│  │      │，己○○再以前揭電話│        │        │產連帶抵償之。              │
│  │      │，撥給甘國祥之前揭電│        │        │戊○○共同販賣第三級毒品，處│
│  │      │話，詢問並尋得地點後│        │        │有期徒刑壹年肆月，扣案如附表│
│  │      │，即於前揭時地，由許│        │        │二編號五至九所示之物均沒收，│
│  │      │志維下車出售2公克之 │        │        │販賣毒品所得新臺幣貳仟元，與│
│  │      │第三毒品愷他命予甘國│        │        │甲○○、己○○連帶沒收，如全│
│  │      │祥，並向甘國祥收取  │        │        │部或一部不能沒收時，以其等財│
│  │      │2,000元。           │        │        │產連帶抵償之。              │
│  │      │                    │        │        │                            │
├─┼───┼──────────┼────┼────┼──────────────┤
│15│己○○│己○○為甲○○出售毒│第二級毒│毒品危害│己○○共同販賣第二級毒品，處│
│  │、朱志│品營利，因己○○人住│品MDMA( │防制條例│有期徒刑年捌月，扣案如附表│
│  │豐、張│臺中市，而其有購毒之│搖頭丸) │第4條第2│二編號五至九所示之物及門號  │
│  │菀琪  │客戶居住在臺中縣豐原│2顆、第 │項、毒品│0000-000000號行動電話1支（含│
│  │      │市，故即請家住豐原市│三級毒品│危害防制│SIM卡）均沒收，販賣毒品所得 │
│  │      │之戊○○幫忙販毒，許│愷他命3 │條例第4 │合計新臺幣肆仟元，與甲○○、│
│  │      │志維先將第二級毒品  │公克，價│條第3項 │戊○○連帶沒收之，如全部或一│
│  │      │MDMA5顆、第三毒品愷 │金共4,00│，被告三│部不能沒收時，以其等財產連帶│
│  │      │他命5公克交予戊○○ │0元。   │人以一行│抵償之。                    │
│  │      │。於98年10月20日因甘│        │為觸犯上│甲○○共同販賣第二級毒品，處│
│  │      │國祥撥打電話給己○○│        │開兩罪名│有期徒刑年捌月，扣案如附表│
│  │      │欲購毒第二級毒品MDMA│        │，應從一│二編號五至九所示之物及門號09│
│  │      │與第三級毒品愷他命，│        │重販賣第│00-000000號行動電話1支（含SI│
│  │      │己○○即以門號0980-2│        │二級毒品│M卡）均沒收，販賣毒品所得合 │
│  │      │77133號行動電話撥打 │        │罪處斷。│計新臺幣肆仟元，與己○○、張│
│  │      │給戊○○之門號0980-6│        │        │菀琪連帶沒收之，如全部或一部│
│  │      │06738號行動電話，指 │        │        │不能沒收時，以其等財產連帶抵│
│  │      │示戊○○準備甘國祥所│        │        │償之。                      │
│  │      │欲購買之毒品，並送到│        │        │戊○○共同販賣第二級毒品，處│
│  │      │交易地點出售予甘國祥│        │        │有期徒刑壹年拾月，扣案如附表│
│  │      │。戊○○即依己○○之│        │        │二編號五至九所示之物及門號09│
│  │      │指示，於98年10月20日│        │        │00-000000號行動電話1支（含SI│
│  │      │凌晨1時30分，在臺中 │        │        │M卡）均沒收，販賣毒品所得合 │
│  │      │縣豐原市豐原文化中心│        │        │計新臺幣肆仟元，與甲○○、許│
│  │      │與甘國祥見面交易，並│        │        │志維連帶沒收之，如全部或一部│
│  │      │出售第二級毒品MDMA2 │        │        │不能沒收時，以其等財產連帶抵│
│  │      │顆(每顆500元)、第三 │        │        │償之。                      │
│  │      │級毒品3公克(每公克1,│        │        │                            │
│  │      │000元)予甘國祥，並向│        │        │                            │
│  │      │之收價金共4,000元。 │        │        │                            │
│  │      │戊○○向甘國祥收取之│        │        │                            │
│  │      │販賣毒品價金4,000元 │        │        │                            │
│  │      │，於3日後再交予許志 │        │        │                            │
│  │      │維。                │        │        │                            │
├─┼───┼──────────┼────┼────┼──────────────┤
│16│丁○○│於98年9月19日夜間8時│第二級毒│毒品危害│丁○○販賣第二級毒品，處有期│
│  │      │許，因林明和以其門號│品MDMA10│防制條例│徒刑年柒月，扣案如附表二編│
│  │      │0000-000000號行動電 │顆，價金│第4條第2│號二十二至二十四所示之物均沒│
│  │      │話撥打予丁○○之門號│4,500元 │項      │收，販賣毒品所得新臺幣肆仟五│
│  │      │0000-000000號行動電 │。      │        │佰元沒收，如全部或一部不能沒│
│  │      │話，表示欲購買第二級│        │        │收時，以其財產抵償之。      │
│  │      │毒品MDMA10顆，雙方並│        │        │                            │
│  │      │相約於98年9月19日夜 │        │        │                            │
│  │      │間8時30分許，在臺中 │        │        │                            │
│  │      │市○○○路金典酒店25│        │        │                            │
│  │      │34號房見面交易，林建│        │        │                            │
│  │      │旻即於前揭時、地，出│        │        │                            │
│  │      │售第二級毒品MDMA10顆│        │        │                            │
│  │      │予林明和，並向之收取│        │        │                            │
│  │      │4,500元之價金       │        │        │                            │
│  │      │。                  │        │        │                            │
├─┼───┼──────────┼────┼────┼──────────────┤
│17│丁○○│於98年10月8日上午5時│第二級毒│毒品危害│丁○○販賣第二級毒品，處有期│
│  │      │30分許，因林明和以其│品MDMA3 │防制條例│徒刑年陸月，扣案如附表二編│
│  │      │門號0000-000000號行 │顆，價金│第4條第2│號二十二至二十四所示之物均沒│
│  │      │動電話撥打丁○○門號│共1,500 │項      │收。販賣毒品所得新臺幣壹仟伍│
│  │      │0000-000000號行動電 │元。    │        │佰元沒收，如全部或一部不能沒│
│  │      │話，表示欲購買第二級│        │        │收時，以其財產抵償之。      │
│  │      │毒品MDMA3顆雙方並相 │        │        │                            │
│  │      │約見面交易，丁○○即│        │        │                            │
│  │      │於前揭時間，在臺中市│        │        │                            │
│  │      │臺中港路金典酒店2728│        │        │                            │
│  │      │號房，出售第二級毒品│        │        │                            │
│  │      │MDMA3顆予林明和，並 │        │        │                            │
│  │      │向之收取1,500元之價 │        │        │                            │
│  │      │金。                │        │        │                            │
├─┼───┼──────────┼────┼────┼──────────────┤
│18│丁○○│於98年9月23日夜間11 │第三級毒│毒品危害│丁○○共同販賣第三級毒品，處│
│  │、楊鈺│時24分許，由庚○○以│品愷他命│防制條例│有期徒刑貳年捌月，扣案如附表│
│  │翔    │門號0000-000000號行 │10公克，│第4條第3│二編號二十二至二十四、二十六│
│  │      │動電話撥打林承志門號│價金8,00│項      │所示之物均沒收。販賣毒品所得│
│  │      │0000-00000號行動電話│0元。   │        │新臺幣捌仟元，與庚○○連帶沒│
│  │      │，聯絡販賣毒品事宜，│        │        │收，全部或一部不能沒收時，以│
│  │      │後庚○○即與丁○○及│        │        │其等財產連帶抵償之。        │
│  │      │不詳姓名成年男子2人 │        │        │庚○○共同販賣第三級毒品，處│
│  │      │一同前往林承志位於臺│        │        │有期徒刑壹年伍月，扣案如附表│
│  │      │中市○○區○路96之9 │        │        │二編號二十二至二十四、二十六│
│  │      │號7樓之1之住處，嗣楊│        │        │所示之物均沒收。販賣毒品所得│
│  │      │鈺翔即出售第三級毒品│        │        │新臺幣捌仟元，與丁○○連帶沒│
│  │      │愷他命10公克予林承志│        │        │收，全部或一部不能沒收時，以│
│  │      │，並向林承志收取價金│        │        │其等財產連帶抵償之。        │
│  │      │8,000元，庚○○再轉 │        │        │                            │
│  │      │交予丁○○。        │        │        │                            │
├─┼───┼──────────┼────┼────┼──────────────┤
│19│丁○○│於98年9月27日凌晨0時│第三級毒│毒品危害│丁○○共同販賣第三級毒品，處│
│  │、楊鈺│30分許，因呂建德以其│品愷他命│防制條例│有期徒刑貳年陸月，扣案如附表│
│  │翔    │門號0000-000000號行 │1小包， │第4條第3│二編號二十二至二十四、二十六│
│  │      │動電話撥打庚○○門號│價金1,00│項      │所示之物均沒收。販賣毒品所得│
│  │      │0000-000000號行動電 │0元。   │        │新臺幣壹仟元，與庚○○連帶沒│
│  │      │話，表示欲購買毒品，│        │        │收，全部或一部不能沒收時，以│
│  │      │雙方即約在臺中市四川│        │        │其等財產連帶抵償之。        │
│  │      │西二街34號交易，嗣於│        │        │庚○○共同販賣第三級毒品，處│
│  │      │前揭時、地，庚○○即│        │        │有期徒刑壹年月，扣案如附表│
│  │      │為丁○○出售第三級毒│        │        │二編號二十二至二十四、二十六│
│  │      │品愷他命1包予呂建德 │        │        │所示之物均沒收。販賣毒品所得│
│  │      │，並向呂建德收取價金│        │        │新臺幣壹仟元，與丁○○連帶沒│
│  │      │1, 000元，再交予林建│        │        │收，全部或一部不能沒收時，以│
│  │      │旻。                │        │        │其等財產連帶抵償之。        │
│  │      │                    │        │        │                            │
├─┼───┼──────────┼────┼────┼──────────────┤
│20│丁○○│於98年10月10日下午4 │第二級毒│毒品危害│丁○○共同販賣第二級毒品，處│
│  │、楊鈺│時52分許，呂建德以其│品MDMA1 │防制條例│有期徒刑年陸月，扣案如附表│
│  │翔    │門號0000-000000號行 │顆、第三│第4條第2│二編號二十二至二十四、二十六│
│  │      │動電話撥打庚○○門號│級毒品愷│項、毒品│所示之物均沒收，販賣毒品所得│
│  │      │0000-000000號行動電 │他命1小 │危害防制│合計新臺幣壹仟伍佰元，與楊鈺│
│  │      │話，表示欲購買毒品，│包，總價│條例第4 │翔連帶沒收，全部或一部不能沒│
│  │      │雙方即約在臺中市四川│金為1,50│條第3項 │收時，以其等財產連帶抵償之。│
│  │      │西二街34號交易。嗣於│0元。   │，被告二│庚○○共同販賣第二級毒品，處│
│  │      │前揭時、地，庚○○即│        │人以一行│有期徒刑壹年拾月，扣案如附表│
│  │      │為丁○○出售第二級毒│        │為觸犯上│二編號二十二至二十四、二十六│
│  │      │品MDMA1顆、第三毒品 │        │開兩罪名│所示之物均沒收，販賣毒品所得│
│  │      │愷他命1包予呂建德， │        │，應從一│合計新臺幣壹仟伍佰元，與林建│
│  │      │並向呂建德收取價金1,│        │重販賣第│旻連帶沒收，全部或一部不能沒│
│  │      │500元，再交予丁○○ │        │二級毒品│收時，以其等財產連帶抵償之。│
│  │      │。                  │        │罪處斷。│                            │
├─┼───┼──────────┼────┼────┼──────────────┤
│21│丁○○│於98年10月18日凌晨0 │第二級毒│毒品危害│丁○○共同販賣第二級毒品，處│
│  │、楊鈺│時33分許，呂建德以其│品MDMA1 │防制條例│有期徒刑年陸月，扣案如附表│
│  │翔    │門號0000-000000號行 │顆、第三│第4條第2│二編號二十二至二十四、二十六│
│  │      │動電話撥打庚○○門號│級毒品愷│項      │所示之物均沒收，販賣毒品所得│
│  │      │0000-000000號電話， │他命1小 │        │合計新臺幣壹仟柒佰元，與楊鈺│
│  │      │表示欲購買毒品，雙方│包，價金│        │翔連帶沒收，全部或一部不能沒│
│  │      │即約在臺中市四川西二│共1,700 │        │收時，以其等財產連帶抵償之。│
│  │      │街34號處交易，嗣於前│元。    │        │庚○○共同販賣第二級毒品，處│
│  │      │揭時、地，庚○○即為│        │        │有期徒刑壹年拾月，扣案如附表│
│  │      │丁○○出售第二級毒品│        │        │二編號二十二至二十四、二十六│
│  │      │MDMA1顆、第三毒品愷 │        │        │所示之物均沒收，販賣毒品所得│
│  │      │他命1包予呂建德，並 │        │        │合計新臺幣壹仟柒佰元，與林建│
│  │      │向呂建德收取價金1,70│        │        │旻連帶沒收，全部或一部不能沒│
│  │      │0元，再交予丁○○。 │        │        │收時，以其等財產連帶抵償之。│
│  │      │                    │        │        │                            │
├─┼───┼──────────┼────┼────┼──────────────┤
│22│丁○○│於98年11月14日上午9 │第三級毒│毒品危害│丁○○共同販賣第三級毒品，處│
│  │、楊鈺│時33分，胡銀和以其門│品愷他命│防制條例│有期徒刑貳年陸月，扣案如附表│
│  │翔    │號0000-000000號行動 │1小包， │第4條第3│二編號二十一至二十四、二十六│
│  │      │電話撥打門號0000-000│價金1,00│項。    │所示之物均沒收，販賣毒品所得│
│  │      │511號行動電話予楊鈺 │0元     │        │新臺幣壹仟元，與庚○○連帶沒│
│  │      │翔、丁○○，表示欲購│。      │        │收，全部或一部不能沒收時，以│
│  │      │買第三級毒品愷他命，│        │        │其等財產連帶抵償之。        │
│  │      │雙方即相約見面交易，│        │        │庚○○共同販賣第三級毒品，處│
│  │      │丁○○遂於於98年11月│        │        │有期徒刑壹年月，扣案如附表│
│  │      │14日上午9時33分後某 │        │        │二編號二十一至二十六、二十六│
│  │      │時，請知情之庚○○在│        │        │所示之物均沒收，販賣毒品所得│
│  │      │臺中市○○○○街34號│        │        │新臺幣壹仟元，與丁○○連帶沒│
│  │      │出售第三級毒品愷他命│        │        │收，全部或一部不能沒收時，以│
│  │      │1小包予胡銀和，並於 │        │        │其等財產連帶抵償之。        │
│  │      │事後由丁○○向胡銀和│        │        │                            │
│  │      │收取價金1,000元。   │        │        │                            │
│  │      │                    │        │        │                            │
├─┼───┼──────────┼────┼────┼──────────────┤
│23│癸○○│於98年11月3日某時， │第三級毒│毒品危害│癸○○販賣第三級毒品，處有期│
│  │      │廖文啟以其向李安裕所│品愷他命│防制條例│徒刑壹年肆月，扣案如附表二編│
│  │      │借用之門號0000-00000│2公克， │第4條第3│號二十九、三十所示之物均沒收│
│  │      │1號行動電話，與劉珈 │價金2,00│項      │，販賣毒品所得新臺幣貳仟元沒│
│  │      │伶所持門號0000-00000│0元。   │        │收之，如全部或一部不能沒收時│
│  │      │2號行動電話聯絡購買 │        │        │，以其財產抵償之。          │
│  │      │毒品事宜，雙方於98年│        │        │                            │
│  │      │11月3日夜間11時許在 │        │        │                            │
│  │      │臺中市○○路○段257號│        │        │                            │
│  │      │7樓之5癸○○居所樓下│        │        │                            │
│  │      │（東興路3段與大業路 │        │        │                            │
│  │      │口）見面交易，癸○○│        │        │                            │
│  │      │即將第三級毒品愷他命│        │        │                            │
│  │      │2公克出售予文啟，並 │        │        │                            │
│  │      │向廖文啟收取價金2,00│        │        │                            │
│  │      │0元。               │        │        │                            │
│  │      │                    │        │        │                            │
├─┼───┼──────────┼────┼────┼──────────────┤
│24│癸○○│於98年12月8日上午11 │第三級毒│毒品危害│癸○○販賣第三級毒品，處有期│
│  │      │時許，陳勇成以門號09│品愷他命│防制條例│徒刑壹年陸月，扣案如附表二編│
│  │      │00-000000號行動電話 │10小包，│第4條第3│號二十九、三十所示之物均沒收│
│  │      │與癸○○之門號0917-5│價金6,00│項      │，販賣毒品所得新臺幣陸仟元沒│
│  │      │51692號行動電話聯絡 │0元。   │        │收之，如全部或一部不能沒收時│
│  │      │購毒事宜，雙方約在臺│        │        │，以其財產抵償之。          │
│  │      │中市○○路○段257號7 │        │        │                            │
│  │      │樓之5癸○○居所樓下 │        │        │                            │
│  │      │交易，嗣於前揭時、地│        │        │                            │
│  │      │，癸○○即出售第三級│        │        │                            │
│  │      │毒品愷他命10小包予陳│        │        │                            │
│  │      │勇成，並向陳勇成收取│        │        │                            │
│  │      │價金6,000元。       │        │        │                            │
├─┼───┼──────────┼────┼────┼──────────────┤
│25│癸○○│於98年12月8日，劉珈 │第三級毒│毒品危害│癸○○販賣第三級毒品，處有期│
│  │      │伶因陳勇成欲向其購買│品對-甲 │防制條例│徒刑壹年捌月，扣案如附表二編│
│  │      │MDMA毒品，故癸○○即│氧基甲基│第4條第3│號二十九、三十所示之物均沒收│
│  │      │於同年12月7日夜間11 │安非他命│項      │，販賣毒品所得所得新臺幣貳萬│
│  │      │時46分後約20分鐘，在│100顆， │        │捌仟元沒收之，如全部或一部不│
│  │      │其住處樓下，向己○○│價金28,0│        │能沒收時，以其財產抵償之。  │
│  │      │以26,000元之價格，意│00元。  │        │                            │
│  │      │圖販賣販入110顆含有 │        │        │                            │
│  │      │第三級毒品「對-甲氧 │        │        │                            │
│  │      │基甲基安非他命」之藥│        │        │                            │
│  │      │丸後，即於98年12月8 │        │        │                            │
│  │      │日凌晨0時11分，持門 │        │        │                            │
│  │      │號0000-000000號行動 │        │        │                            │
│  │      │電話與陳勇成門號0981│        │        │                            │
│  │      │-238288聯絡後，即於 │        │        │                            │
│  │      │98年12月8日凌晨0時16│        │        │                            │
│  │      │分許在其於東興路與大│        │        │                            │
│  │      │業路口之居所處，以  │        │        │                            │
│  │      │28,000元代價，續而將│        │        │                            │
│  │      │其意圖販賣而販入之前│        │        │                            │
│  │      │揭藥丸中之100顆，出 │        │        │                            │
│  │      │售予陳勇成。        │        │        │                            │
│  │      │                    │        │        │                            │
├─┼───┼──────────┼────┼────┼──────────────┤
│26│癸○○│於98年12月8日凌晨， │第三級毒│毒品危害│癸○○販賣第三級毒品，處有期│
│  │      │陳勇成以門號0000-000│品愷他命│防制條例│徒刑壹年陸月，扣案如附表二編│
│  │      │288號行動電話與劉珈 │10小包，│第4條第3│號二十七至三十所示之物均沒收│
│  │      │伶之門號0000-000000 │價金6,00│項。被告│，販賣毒毒品所得新臺幣陸仟元│
│  │      │號行動電話聯絡購毒事│0元。   │癸○○持│沒收之，如全部或一部不能沒收│
│  │      │宜，雙方約於臺中市蘭│        │有第三級│時，以其財產抵償之。        │
│  │      │夏會館汽車旅館交易，│        │毒品之低│                            │
│  │      │嗣於98年12月8日凌晨4│        │度行為，│                            │
│  │      │時23分許，在前揭汽車│        │為販賣第│                            │
│  │      │旅館，癸○○即出售第│        │三級毒品│                            │
│  │      │三級毒品愷他命10小包│        │之高度行│                            │
│  │      │予陳勇成，並向陳勇成│        │為所吸收│                            │
│  │      │收取價金6,000元。   │        │，不另論│                            │
│  │      │                    │        │罪。    │                            │
├─┼───┼──────────┼────┼────┼──────────────┤
│27│子○○│於98年9月20日，因許 │第三級毒│毒品危害│子○○販賣第三級毒品，處有期│
│  │      │竣翔以其所持用之門號│品愷他命│防制條例│徒刑貳年陸月，扣案如附表二編│
│  │      │0000-000000號行動電 │1包，價 │第4條第3│號三十八至四十三所示之物均沒│
│  │      │話撥打子○○所有之門│金900元 │項      │收，販賣毒品所得新臺幣玖佰元│
│  │      │號0000-000000號電話 │        │        │沒收之，如全部或一部不能沒收│
│  │      │聯絡交易毒品事宜。嗣│        │        │時，以其財產抵償之。        │
│  │      │於同年9月20日下午2時│        │        │                            │
│  │      │29分許，許竣翔抵達蕭│        │        │                            │
│  │      │翔麟在臺中市○○街50│        │        │                            │
│  │      │巷6之7號8樓之5居處樓│        │        │                            │
│  │      │下，即由子○○按電梯│        │        │                            │
│  │      │讓許竣翔至其居處內，│        │        │                            │
│  │      │並出售第三級毒品愷他│        │        │                            │
│  │      │命1包予許竣翔，翔麟 │        │        │                            │
│  │      │並向許竣翔收取價金  │        │        │                            │
│  │      │900元。             │        │        │                            │
├─┼───┼──────────┼────┼────┼──────────────┤
│28│子○○│於98年9月25日，許竣 │第三級毒│毒品危害│子○○販賣第三級毒品，處有期│
│  │      │翔以其所持用門號0923│品愷他命│防制條例│徒刑貳年陸月，扣案如附表二編│
│  │      │-173303號行動電話撥 │1包，價 │第4條第3│號三十八至四十三所示之物均沒│
│  │      │打子○○所有之門號  │金900元 │項      │收，販賣毒品所得新臺幣玖佰元│
│  │      │0000-000000號行動電 │        │        │沒收之，如全部或一部不能沒收│
│  │      │話，聯絡購買毒品事宜│        │        │時，以其財產抵償之。        │
│  │      │。嗣於同年9月25日中 │        │        │                            │
│  │      │午12時50分許，許竣翔│        │        │                            │
│  │      │抵達子○○在臺中市寶│        │        │                            │
│  │      │慶街50巷6之7號8樓之 │        │        │                            │
│  │      │5居處樓下，即由蕭翔 │        │        │                            │
│  │      │麟按電梯讓許竣翔至其│        │        │                            │
│  │      │居處內，並出售第三級│        │        │                            │
│  │      │毒品愷他命1包予許竣 │        │        │                            │
│  │      │翔，翔麟並向許竣翔收│        │        │                            │
│  │      │取價金900元。       │        │        │                            │
├─┼───┼──────────┼────┼────┼──────────────┤
│29│子○○│於98年10月16日，因陳│第二級毒│毒品危害│子○○販賣第二級毒品，處有期│
│  │      │星宏以其所持用門號  │品MDMA3 │防制條例│徒刑年柒月，扣案如附表二編│
│  │      │0000-000000號行動電 │顆，價金│第4條第2│號三十八至四十三所示之物均沒│
│  │      │話撥打子○○所有之門│共1,500 │項      │收。販賣毒品所得新臺幣壹仟伍│
│  │      │號0000-000000號行動 │元。    │        │佰元沒收之，如全部或一部不能│
│  │      │電話聯絡毒品交易事宜│        │        │沒收時，以其財產抵償之。    │
│  │      │。嗣同年11月3日夜間 │        │        │                            │
│  │      │11時許，陳星宏抵達後│        │        │                            │
│  │      │，即由子○○將之帶至│        │        │                            │
│  │      │前址居處內，並出售第│        │        │                            │
│  │      │二級毒品MDMA 3顆陳星│        │        │                            │
│  │      │宏，子○○並向陳星宏│        │        │                            │
│  │      │收取價金1,500元。   │        │        │                            │
├─┼───┼──────────┼────┼────┼──────────────┤
│30│子○○│於98年11月1日，因王 │第三級毒│毒品危害│子○○販賣第三級毒品，處有期│
│  │      │莊闓以其所持用之門  │品愷他命│防制條例│徒刑貳年柒月，扣案如附表二編│
│  │      │號0000-000000號行動 │2包，價 │第4條第3│號三十八至四十三所示之物均沒│
│  │      │電話撥打給子○○之門│金2,200 │項      │收，販賣毒品所得新臺幣貳仟貳│
│  │      │號0000-000000號電話 │元。    │        │佰元沒收之，如全部或一部不能│
│  │      │，表示欲購買毒品，嗣│        │        │沒收時，以其財產抵償之。    │
│  │      │於同日下午某時王莊闓│        │        │                            │
│  │      │抵達子○○居處樓下後│        │        │                            │
│  │      │，子○○即下樓，並出│        │        │                            │
│  │      │售第三級毒品愷他命2 │        │        │                            │
│  │      │包予王莊闓，且向之收│        │        │                            │
│  │      │取價金共2,200元。   │        │        │                            │
├─┼───┼──────────┼────┼────┼──────────────┤
│31│子○○│於98年11月14日下午6 │第二級毒│毒品危害│子○○販賣第二級毒品，處有期│
│  │      │時19分許，由田昱昕以│品MDMA1 │防制條例│徒刑年拾月，扣案如附表二編│
│  │      │其所持用門號0000-000│顆500元 │第4條第2│號三十八至四十三所示之物均沒│
│  │      │273號行動電話撥打蕭 │、第三級│項、毒品│收，販賣毒品所得合計新臺幣壹│
│  │      │翔麟所有之門號0935-3│毒品愷他│危害防制│仟佰元沒收之，如全部或一部│
│  │      │77555號行動電話，約 │命1公克 │條例第4 │不能沒收時，以其財產抵償之。│
│  │      │於前揭時間15分鐘後，│800元， │條第3項 │                            │
│  │      │田昱昕抵達子○○前址│總價金為│，被告以│                            │
│  │      │居處，即由子○○將之│1,300元 │一行為觸│                            │
│  │      │帶至居處內，並出售第│。      │犯上開兩│                            │
│  │      │二級毒品MDMA1顆、第 │        │罪名，應│                            │
│  │      │三級毒品愷他命1公克 │        │從一重販│                            │
│  │      │予田昱昕，子○○並向│        │賣第二級│                            │
│  │      │田昱昕收取價金共1,30│        │毒品罪處│                            │
│  │      │0元。               │        │斷。    │                            │
├─┼───┼──────────┼────┼────┼──────────────┤
│32│子○○│於98年12月4日9時、10│第三級毒│毒品危害│子○○販賣第三級毒品，處有期│
│  │      │時許，由許竣翔於前揭│品愷他命│防制條例│徒刑貳年陸月，扣案如附表二編│
│  │      │時間，至子○○前址居│1包，價 │第4條第3│號三十八至四十三所示之物均沒│
│  │      │處內，向子○○購得第│金900元 │項。被告│收，販賣毒品所得新臺幣玖佰元│
│  │      │三級毒品愷他命1包， │        │持有第三│沒收之，如全部或一部不能沒收│
│  │      │子○○並向許竣翔收取│        │級毒品愷│時，以其財產抵償之。        │
│  │      │價金900元。         │        │他命之低│                            │
│  │      │                    │        │度行為，│                            │
│  │      │                    │        │為販賣之│                            │
│  │      │                    │        │高度行為│                            │
│  │      │                    │        │所吸收，│                            │
│  │      │                    │        │不另論罪│                            │
│  │      │                    │        │。      │                            │
├─┼───┼──────────┼────┼────┼──────────────┤
│33│子○○│於98年12月7日夜間10 │含有第三│毒品危害│子○○販賣第三級毒品，處有期│
│  │      │時許，由辛○○於前揭│級毒品「│防制條例│徒刑貳年拾月，扣案如附表二編│
│  │      │時間，在子○○前址居│對-氧基 │第4條第3│號三十四至四十三所示之物均沒│
│  │      │處內，向子○○購買含│甲基安非│項      │收，販賣毒品所得合計新臺幣壹│
│  │      │有第三級毒品「對-氧 │他命成份│        │仟陸佰元收之，如全部或一部不│
│  │      │基甲基安非他命成份」│」之藥丸│        │能沒收時，以其財產抵償之。  │
│  │      │之藥丸2顆共800元、第│2顆，第 │        │                            │
│  │      │三級毒品愷他命1包800│三級毒品│        │                            │
│  │      │元，子○○即交付前揭│愷他命1 │        │                            │
│  │      │毒品，且向辛○○收取│包，價金│        │                            │
│  │      │價金共1,600元。     │共1,600 │        │                            │
│  │      │                    │元。    │        │                            │
├─┼───┼──────────┼────┼────┼──────────────┤
│34│辛○○│於98年11月23日夜間11│        │毒品危害│辛○○轉讓第二級毒品，處有期│
│  │      │時52分，在臺中市寶慶│        │防制條例│徒刑陸月。                  │
│  │      │街50巷6之7號8樓之5居│        │第8條第2│                            │
│  │      │處內，無償轉讓第二級│        │項      │                            │
│  │      │毒品MDMA半顆，供魏吉│        │        │                            │
│  │      │廷施用。            │        │        │                            │
├─┼───┼──────────┼────┼────┼──────────────┤
│35│子○○│於98年11月11日凌晨，│第二級毒│毒品危害│子○○共同販賣第二級毒品，處│
│  │、葉俊│因魏吉廷以其00000000│品MDMA1 │防制條例│有期徒刑年陸月，扣案如附表│
│  │爵    │43號行動電話撥打予葉│顆，價金│第4條第2│二編號三十八至四十三、五十三│
│  │      │俊爵之門號0000-00000│500元   │項      │所示之物均沒收，販賣毒品所得│
│  │      │8號電話，雙方約定購 │        │        │新臺幣伍佰元，與辛○○連帶沒│
│  │      │買毒品事宜，嗣於同日│        │        │收之，如全部或一部不能沒收時│
│  │      │凌晨0時6分，魏吉廷抵│        │        │，以其等財產連帶抵償之。    │
│  │      │達子○○前址居處樓下│        │        │辛○○共同販賣第二級毒品，處│
│  │      │後，經聯絡辛○○，葉│        │        │有期徒刑壹年拾月，扣案如附表│
│  │      │俊爵即向子○○拿取1 │        │        │二編號三十八至四十三、五十三│
│  │      │顆第二級毒品MDMA下樓│        │        │所示之物均沒收，販賣毒品所得│
│  │      │，並為子○○出售予魏│        │        │新臺幣伍佰元，與子○○連帶沒│
│  │      │吉廷，而向魏吉廷收取│        │        │收之，如全部或一部不能沒收時│
│  │      │500元之價金，再轉交 │        │        │，以其等財產連帶抵償之。    │
│  │      │予子○○。          │        │        │                            │
├─┼───┼──────────┼────┼────┼──────────────┤
│36│子○○│於98年11月29日下午5 │第二級毒│毒品危害│子○○共同販賣第二級毒品，處│
│  │、葉俊│時15分，因劉益辰以其│品MDMA2 │防制條例│有期徒刑年拾月，扣案如附表│
│  │爵    │所有之門號0000-00000│顆，價金│第4條第2│二編號三十三所示之第二級毒品│
│  │      │5號行動電話，撥打給 │1,000元 │項、藥事│MDMA沒收銷燬之、編號三十八至│
│  │      │辛○○之門號0000-000│、禁藥黑│法第83條│四十三、五十三所示之物均沒收│
│  │      │008號行動電話，表示 │貓2顆， │第1項販 │，販賣毒品所得合計新臺幣壹仟│
│  │      │欲購買第二級毒品MDMA│價金800 │賣禁藥之│元，與辛○○連帶沒收之，如全│
│  │      │及俗稱黑貓之春藥，蕭│元      │罪，被告│部或一部不能沒收時，以其等財│
│  │      │翔麟與辛○○均明知黑│        │以一販賣│產抵償之。                  │
│  │      │貓(含有5-MEO-DIPT)係│        │行為，同│辛○○共同販賣第二級毒品，處│
│  │      │丙○○未經核准擅自由│        │時觸犯前│有期徒刑壹年拾月，扣案如附表│
│  │      │外國輸入之禁藥，竟仍│        │揭2罪名 │二編號三十八至四十三、五十三│
│  │      │因有暴利可圖，而於98│        │，乃想像│所示之物均沒收，販賣毒品所得│
│  │      │年11月間某日，由蕭翔│        │競合犯，│合計新臺幣壹仟元，與子○○連│
│  │      │麟向丙○○意圖販賣而│        │故僅從一│帶沒收之，如全部或一部不能沒│
│  │      │販入後，再由子○○、│        │重罪即同│收時，以其等財產抵償之。    │
│  │      │辛○○尋找買主而欲轉│        │條例第4 │                            │
│  │      │售圖利，辛○○即於  │        │條第2項 │                            │
│  │      │98年11月29日下午5時 │        │之販賣第│                            │
│  │      │15分，先向子○○拿取│        │二級毒品│                            │
│  │      │第二級毒品MDMA2顆、 │        │罪處斷。│                            │
│  │      │禁藥黑貓2顆後，下樓 │        │        │                            │
│  │      │出售予劉益辰，並向劉│        │        │                            │
│  │      │益辰收取價金1,800元 │        │        │                            │
│  │      │，再轉交予子○○。  │        │        │                            │
│  │      │                    │        │        │                            │
├─┼───┼──────────┼────┼────┼──────────────┤
│37│丙○○│丙○○明知黑貓、和平│含5-MEO-│藥事法第│丙○○共同輸入禁藥，處有期徒│
│  │、姓名│等藥物含有5-MEO-DIPT│DIPT等藥│82條第1 │刑貳年。                    │
│  │年籍不│等藥品成分，均係未經│品成份之│項輸入禁│                            │
│  │詳之成│核准之藥物，竟於98年│未經我國│藥罪。  │                            │
│  │年男子│9月、10月間，委託與 │核准輸入│        │                            │
│  │一名  │之有共同犯意聯絡之不│之禁藥共│        │                            │
│  │      │詳姓名年籍之成年男子│約100公 │        │                            │
│  │      │，先在加大拿國購得後│克      │        │                            │
│  │      │，再以搭飛機夾帶之方│        │        │                            │
│  │      │式，自加拿大國，擅自│        │        │                            │
│  │      │輸入臺灣，總計約100 │        │        │                            │
│  │      │公克，丙○○並給予該│        │        │                            │
│  │      │男子10萬元作為報酬，│        │        │                            │
│  │      │而與該男子共同輸入前│        │        │                            │
│  │      │揭禁藥。            │        │        │                            │
├─┼───┼──────────┼────┼────┼──────────────┤
│38│丙○○│丙○○意圖營利，於98│丙○○販│毒品危害│丙○○販賣第三級毒品，處有期│
│  │      │年11月20日夜間7、8時│入97顆第│防制條例│徒刑伍年陸月，扣案如附表二編│
│  │      │許，在臺中市○○路1 │三級毒品│第4條第3│號五十五、五十六所示之第三級│
│  │      │段20號19樓之5樓下之 │「對-甲 │項。被告│毒品沒收。                  │
│  │      │全家便利商店旁，基於│氧基甲基│丙○○持│                            │
│  │      │販賣第三級毒品「對- │安非他命│有第三級│                            │
│  │      │甲氧基甲基安他命」之│」，每顆│毒品之低│                            │
│  │      │犯意，以每顆250元之 │250元。 │度行為，│                            │
│  │      │價格，向「阿兄」意圖│        │為販賣第│                            │
│  │      │販賣而販入該毒品共97│        │三級毒品│                            │
│  │      │顆（紫色藥錠)，雙方 │        │之高度行│                            │
│  │      │約定丙○○將該等毒品│        │為所吸收│                            │
│  │      │出售後，再將價金支付│        │，不另論│                            │
│  │      │予阿兄。            │        │罪。    │                            │
├─┼───┼──────────┼────┼────┼──────────────┤
│39│丙○○│意圖營利，約於98年11│第三級毒│毒品危害│丙○○販賣第三級毒品，處有期│
│  │      │月8日，在臺中市寶慶 │品「對- │防制條例│徒刑陸年。                  │
│  │      │街50巷6之7號8樓之5即│甲氧基甲│第4條第3│                            │
│  │      │子○○之居所處，以每│基安非他│項      │                            │
│  │      │顆紫色藥錠220元之價 │命」。  │        │                            │
│  │      │格，出售交付共1,000 │        │        │                            │
│  │      │顆內含第三級毒品「對│        │        │                            │
│  │      │-甲氧基甲基安非他命 │        │        │                            │
│  │      │」成分之紫色藥錠予蕭│        │        │                            │
│  │      │翔麟，並約定待子○○│        │        │                            │
│  │      │將該批藥錠以高於每顆│        │        │                            │
│  │      │220元之價錢賣出後， │        │        │                            │
│  │      │再將毒品之價金交付予│        │        │                            │
│  │      │丙○○。至查獲日止，│        │        │                            │
│  │      │子○○尚未將此部分之│        │        │                            │
│  │      │價金交付丙○○。    │        │        │                            │
├─┼───┼──────────┼────┼────┼──────────────┤
│40│丙○○│因子○○詢問有無販入│第三級毒│毒品危害│丙○○幫助販賣第三級毒品，處│
│  │      │第三級毒品愷他命之管│品愷他命│防制條例│有期徒刑年。              │
│  │      │道，希藉第三級毒品愷│500公克 │第4條第3│                            │
│  │      │他命價格大漲之時，販│        │項、刑法│                            │
│  │      │入以出售之。丙○○聽│        │第30條第│                            │
│  │      │聞後，告知子○○可代│        │1項     │                            │
│  │      │為安排介紹取得第三級│        │        │                            │
│  │      │毒品愷他命，嗣即基於│        │        │                            │
│  │      │幫助販賣第三級毒品愷│        │        │                            │
│  │      │他命之犯意，於98年11│        │        │                            │
│  │      │月13日下午某時，邀約│        │        │                            │
│  │      │子○○至其在臺中市東│        │        │                            │
│  │      │興路1段20號19樓之5之│        │        │                            │
│  │      │居處，與姓名年籍不詳│        │        │                            │
│  │      │之一名成年男子與一名│        │        │                            │
│  │      │成年女子，商談交易第│        │        │                            │
│  │      │三級毒品愷他命之事宜│        │        │                            │
│  │      │。後子○○即以每公克│        │        │                            │
│  │      │480元之價格，購買500│        │        │                            │
│  │      │公克之第三級毒品愷他│        │        │                            │
│  │      │命，並自辛○○渣打銀│        │        │                            │
│  │      │行帳戶內提領20萬元給│        │        │                            │
│  │      │付價金，不足之4萬元 │        │        │                            │
│  │      │則由丙○○先為代墊，│        │        │                            │
│  │      │而與上開一男一女完成│        │        │                            │
│  │      │500公克第三級毒品交 │        │        │                            │
│  │      │易。                │        │        │                            │
└─┴───┴──────────┴────┴────┴──────────────┘
附表二：扣押物品清單
┌──┬───────┬──┬───────┬───┬───────┐
│編號│物 品 名 稱   │數量│重    量      │所有人│備    註      │
├──┼───────┼──┼───────┼───┼───────┤
│1   │第二級毒品亞甲│1顆 │淨重0.24公克送│己○○│綠色圓形藥錠  │
│    │基雙氧甲基安非│    │鑑驗餘0.10公克│      │              │
│    │他命（MDMA搖頭│    │。            │      │              │
│    │丸）          │    │              │      │              │
├──┼───────┼──┼───────┼───┼───────┤
│2   │第三級毒品「對│712 │總淨重共222.05│己○○│紫色圓形藥錠淨│
│    │-甲氧基甲基安 │顆  │公克送鑑驗餘  │      │重40.87公克， │
│    │非他命」      │    │221.44公克。  │      │送鑑驗餘40.58 │
│    │              │    │              │      │公克。        │
│    │              │    │              │      │淡褐色圓形藥錠│
│    │              │    │              │      │淨重181.18公克│
│    │              │    │              │      │，送鑑驗餘    │
│    │              │    │              │      │180.86公克。  │
├──┼───────┼──┼───────┼───┼───────┤
│3   │第三級毒品愷他│3包 │總毛重69.76 公│己○○│白色晶體      │
│    │命            │    │克（驗前總純質│      │              │
│    │              │    │淨重65.01公克 │      │              │
│    │              │    │）            │      │              │
├──┼───────┼──┼───────┼───┼───────┤
│4   │第三級毒品愷他│    │毛重0.74公克  │己○○│白色粉末      │
│    │命            │    │              │      │              │
├──┼───────┼──┼───────┼───┼───────┤
│5   │電子磅秤      │1台 │              │己○○│              │
├──┼───────┼──┼───────┼───┼───────┤
│6   │夾鏈帶        │1包 │              │己○○│              │
├──┼───────┼──┼───────┼───┼───────┤
│7   │LG行動電話（序│1支 │              │己○○│含SIM卡       │
│    │號：ESN115    │    │              │      │0000-000000   │
│    │91E33）       │    │              │      │              │
├──┼───────┼──┼───────┼───┼───────┤
│8   │帳冊          │1本 │              │己○○│              │
├──┼───────┼──┼───────┼───┼───────┤
│9   │現金新臺幣5萬 │    │              │己○○│              │
│    │8100元        │    │              │      │              │
├──┼───────┼──┼───────┼───┼───────┤
│10  │現金新臺幣3800│    │              │己○○│              │
│    │元            │    │              │      │              │
├──┼───────┼──┼───────┼───┼───────┤
│11  │NOKIA行動電話 │1支 │              │己○○│              │
│    │（序號：356300│    │              │      │              │
│    │000000000）   │    │              │      │              │
├──┼───────┼──┼───────┼───┼───────┤
│12  │NOKIA行動電話 │1支 │              │己○○│含SIM卡       │
│    │（序號：352973│    │              │      │0000-000000   │
│    │000000000）   │    │              │      │              │
├──┼───────┼──┼───────┼───┼───────┤
│13  │K他命施用盤   │1組 │              │己○○│含吸管、卡片  │
│    │              │    │              │      │              │
├──┼───────┼──┼───────┼───┼───────┤
│14  │無線網卡      │1台 │              │己○○│含SIM卡       │
│    │              │    │              │      │0000-000000   │
├──┼───────┼──┼───────┼───┼───────┤
│15  │桌上型電腦主機│1台 │              │己○○│              │
├──┼───────┼──┼───────┼───┼───────┤
│16  │MUCH行動電話（│1支 │              │甲○○│含SIM卡       │
│    │序號：358870  │    │              │      │0000-000000   │
│    │000000000）   │    │              │      │              │
├──┼───────┼──┼───────┼───┼───────┤
│17  │筆記型電腦    │1台 │              │甲○○│含滑鼠、電源線│
│    │              │    │              │      │與包包        │
├──┼───────┼──┼───────┼───┼───────┤
│18  │MOTO行動電話（│1支 │              │壬○○│含SIM卡       │
│    │序號：A23E2C 6│    │              │      │0000-000000   │
│    │）            │    │              │      │              │
├──┼───────┼──┼───────┼───┼───────┤
│19  │NOKIA行動電話 │1支 │              │壬○○│含SIM卡       │
│    │（序號：353101│    │              │      │0000-000000   │
│    │000000000）   │    │              │      │              │
├──┼───────┼──┼───────┼───┼───────┤
│20  │第三級毒品「對│31顆│總淨重9.58公克│丁○○│紫藍色圓形藥錠│
│    │-甲氧基甲基安 │    │送鑑驗餘7.97公│      │              │
│    │非他命」      │    │克            │      │              │
├──┼───────┼──┼───────┼───┼───────┤
│21  │第三級毒品愷他│11包│總淨重7.06公克│丁○○│白色結晶      │
│    │命            │    │送鑑驗餘7.056 │      │              │
│    │              │    │公克          │      │              │
├──┼───────┼──┼───────┼───┼───────┤
│22  │ANYCALL行動電 │1支 │              │丁○○│含SIM卡       │
│    │話（序號：1357│    │              │      │0000-000000   │
│    │00000000000） │    │              │      │              │
├──┼───────┼──┼───────┼───┼───────┤
│23  │電子磅秤      │1台 │              │丁○○│              │
├──┼───────┼──┼───────┼───┼───────┤
│24  │夾鏈袋        │    │              │丁○○│              │
│    │              │    │              │      │              │
├──┼───────┼──┼───────┼───┼───────┤
│25  │現金新臺      │10個│              │丁○○│              │
│    │幣7100        │    │              │      │              │
│    │元            │    │              │      │              │
├──┼───────┼──┼───────┼───┼───────┤
│26  │NOKIA行動電話 │1支 │              │庚○○│含SIM卡       │
│    │（序號：054642│    │              │      │0000-000000   │
│    │000000000）   │    │              │      │              │
├──┼───────┼──┼───────┼───┼───────┤
│27  │第三級毒品愷他│3包 │驗前總毛重50. │癸○○│              │
│    │命            │    │38公克（包裝塑│      │              │
│    │              │    │膠袋總重2.20公│      │              │
│    │              │    │克）驗前總純質│      │              │
│    │              │    │淨重47.69公克 │      │              │
│    │              │    │）            │      │              │
├──┼───────┼──┼───────┼───┼───────┤
│28  │第三級毒品愷他│1包 │驗前總毛重0.70│癸○○│              │
│    │命            │    │公克（包裝塑膠│      │              │
│    │              │    │袋總重0.29公）│      │              │
│    │              │    │，送鑑驗餘0.34│      │              │
│    │              │    │公克          │      │              │
├──┼───────┼──┼───────┼───┼───────┤
│29  │SONYERICSSON行│1支 │              │癸○○│含SIM卡       │
│    │動電話        │    │              │      │0000-000000   │
├──┼───────┼──┼───────┼───┼───────┤
│30  │夾鍊袋        │2包 │              │癸○○│              │
├──┼───────┼──┼───────┼───┼───────┤
│31  │愷他命施用器具│2組 │              │癸○○│含吸管、卡片2 │
│    │              │    │              │      │張、湯匙及玻璃│
│    │              │    │              │      │盤            │
├──┼───────┼──┼───────┼───┼───────┤
│32  │藥粉          │3包 │              │癸○○│成分為乙醯安酚│
│    │              │    │              │      │為解熱、鎮痛劑│
├──┼───────┼──┼───────┼───┼───────┤
│33  │第二級毒品亞甲│26顆│總淨重7.68公克│子○○│淺綠色圓形藥錠│
│    │基雙氧甲基安非│    │驗餘淨重7.37公│      │              │
│    │他命（MDMA搖頭│    │克            │      │              │
│    │丸）          │    │              │      │              │
├──┼───────┼──┼───────┼───┼───────┤
│34  │第三級毒品「對│813 │總淨重243.73公│子○○│含深紫色圓形藥│
│    │-甲氧基甲基安 │顆  │克，送鑑驗餘  │      │錠及棕灰色圓形│
│    │非他命」      │    │243.1公克     │      │藥錠          │
│    │              │    │（驗前總純質淨│      │              │
│    │              │    │重約2.43公克）│      │              │
├──┼───────┼──┼───────┼───┼───────┤
│35  │第三級毒品愷他│2包 │總毛重202.6公 │子○○│白色晶體      │
│    │命            │    │克（驗前總純質│      │              │
│    │              │    │淨重194公克） │      │              │
├──┼───────┼──┼───────┼───┼───────┤
│36  │第三級毒品愷他│1包 │毛重50.43公克 │子○○│白色晶體      │
│    │命            │    │（驗前總純質淨│      │              │
│    │              │    │重47.89公克） │      │              │
├──┼───────┼──┼───────┼───┼───────┤
│37  │第三級毒品愷他│1包 │毛重1.53公克，│子○○│白色晶體      │
│    │命            │    │送鑑驗餘0.66公│      │              │
│    │              │    │克            │      │              │
├──┼───────┼──┼───────┼───┼───────┤
│38  │電子磅秤      │1台 │              │子○○│              │
│    │              │    │              │      │              │
├──┼───────┼──┼───────┼───┼───────┤
│39  │塑膠磅秤      │1台 │              │子○○│              │
│    │              │    │              │      │              │
├──┼───────┼──┼───────┼───┼───────┤
│40  │藥鏟          │1支 │              │子○○│              │
├──┼───────┼──┼───────┼───┼───────┤
│41  │夾鍊袋        │238 │              │子○○│              │
│    │              │個  │              │      │              │
├──┼───────┼──┼───────┼───┼───────┤
│42  │SONY ERICSSON │1支 │              │子○○│含門號        │
│    │行動電話      │    │              │      │0000-000000   │
├──┼───────┼──┼───────┼───┼───────┤
│43  │黑色包包      │1個 │              │子○○│              │
├──┼───────┼──┼───────┼───┼───────┤
│44  │禁藥PEACE藥丸 │33顆│              │子○○│內含AMT成分   │
├──┼───────┼──┼───────┼───┼───────┤
│45  │禁藥HEAVEN藥丸│84顆│              │子○○│內含5-MEO-DIPT│
│    │              │    │              │      │成分          │
├──┼───────┼──┼───────┼───┼───────┤
│46  │禁藥5-MEO-DIPT│78顆│              │子○○│內含5-MEO-DIPT│
│    │藥丸          │    │              │      │成分（黑貓）  │
├──┼───────┼──┼───────┼───┼───────┤
│47  │安眠藥        │2顆 │              │子○○│橘色藥錠      │
├──┼───────┼──┼───────┼───┼───────┤
│48  │愷他命吸食用具│1組 │              │子○○│含吸盤、卡片及│
│    │              │    │              │      │吸管          │
├──┼───────┼──┼───────┼───┼───────┤
│49  │長江行動電話  │1支 │              │子○○│含SIM卡       │
│    │              │    │              │      │0000-000000   │
├──┼───────┼──┼───────┼───┼───────┤
│50  │桌上型電腦主機│1台 │              │子○○│              │
├──┼───────┼──┼───────┼───┼───────┤
│51  │第三級毒品「對│1顆 │淨重0.323公克 │辛○○│綠色錠劑      │
│    │-甲氧基甲基安 │    │，送鑑驗餘0.18│      │              │
│    │非他命」      │    │0公克。       │      │              │
├──┼───────┼──┼───────┼───┼───────┤
│52  │第三級毒品愷他│1包 │淨重0.80 6公克│辛○○│白色結晶      │
│    │命            │    │，驗餘淨重0.80│      │              │
│    │              │    │5公克         │      │              │
├──┼───────┼──┼───────┼───┼───────┤
│53  │SONY ERICSSON │1支 │              │辛○○│含SIM卡       │
│    │行動電話      │    │              │      │0000-000000   │
├──┼───────┼──┼───────┼───┼───────┤
│54  │HTC行動電話   │1支 │              │辛○○│含SIM卡       │
│    │              │    │              │      │0000-000000   │
├──┼───────┼──┼───────┼───┼───────┤
│55  │第三級毒品「對│10顆│淨重3.00 7公克│丙○○│紫色錠劑      │
│    │-甲氧基甲基安 │    │，送鑑驗餘2.72│      │              │
│    │非他命」      │    │6公克         │      │              │
├──┼───────┼──┼───────┼───┼───────┤
│56  │第三級毒品「對│    │總淨重26.12公 │丙○○│紫色圓形藥錠  │
│    │-甲氧基甲基安 │    │克，送鑑驗餘25│      │              │
│    │非他命」      │    │.2 3公克（驗前│      │              │
│    │              │    │純質淨重0.26公│      │              │
│    │              │    │克）          │      │              │
├──┼───────┼──┼───────┼───┼───────┤
│57  │第三級毒品愷他│4包 │總淨重6.679公 │丙○○│白色結晶      │
│    │命            │    │克，送鑑驗餘6.│      │              │
│    │              │    │673公克       │      │              │
├──┼───────┼──┼───────┼───┼───────┤
│58  │行動電話（序號│1 支│              │丙○○│含SIM卡       │
│    │：000000000000│    │              │      │0000-000000   │
│    │453）         │    │              │      │              │
├──┼───────┼──┼───────┼───┼───────┤
│59  │膠囊填裝器    │2台 │              │丙○○│              │
├──┼───────┼──┼───────┼───┼───────┤
│60  │1號膠囊       │3包 │              │丙○○│              │
├──┼───────┼──┼───────┼───┼───────┤
│61  │空膠囊        │2包 │              │丙○○│              │
├──┼───────┼──┼───────┼───┼───────┤
│62  │封口機        │1台 │              │丙○○│              │
├──┼───────┼──┼───────┼───┼───────┤
│63  │攪拌器        │1台 │              │丙○○│              │
├──┼───────┼──┼───────┼───┼───────┤
│64  │包裝膠膜      │1包 │              │丙○○│              │
├──┼───────┼──┼───────┼───┼───────┤
│65  │禁藥5-MEO-DIPT│4包 │總淨重23.327  │丙○○│白色結晶      │
│    │              │    │克，驗餘淨重  │      │              │
│    │              │    │23.316公克    │      │              │
├──┼───────┼──┼───────┼───┼───────┤
│66  │禁藥AMT       │1包 │淨重0.190公克 │丙○○│淡黃色粉末    │
│    │              │    │，驗餘淨重    │      │              │
│    │              │    │0.189公克     │      │              │
├──┼───────┼──┼───────┼───┼───────┤
│67  │愷他命施用器具│1組 │              │丙○○│              │
├──┼───────┼──┼───────┼───┼───────┤
│68  │膠囊          │1顆 │              │丙○○│黑灰色        │
├──┼───────┼──┼───────┼───┼───────┤
│69  │隨身碟        │1支 │              │丙○○│              │
└──┴───────┴──┴───────┴───┴───────┘
附表三：
┌───┬─────────────────────┐
│編號  │檢察官起訴之犯罪事實                      │
├───┼─────────────────────┤
│1     │被告己○○意圖販賣第二級毒品，而於98年9月9│
│      │日前約1星期內之某日，在其臺中市○○街78巷 │
│      │11號6樓之1住處，以每顆MDMA(搖頭丸)220 元之│
│      │價格，向證人丙○○販入500顆搖頭丸，被告許 │
│      │志維並於約2個月之期間內，即陸續將所購入之 │
│      │前揭毒品，以每顆約500元之價格出售予不詳姓 │
│      │名之人。                                  │
├───┼─────────────────────┤
│2     │被告丙○○意圖販賣第二級毒品，而於98年9月9│
│      │日前約1星期內之某日，在臺中市○○街78巷11 │
│      │號6樓之1即證人己○○之住處，以每顆MDMA(搖 │
│      │頭丸)220 元之價格，出售500顆搖頭丸予證人許│
│      │志維。嗣證人己○○於約2個月之期間內，即陸 │
│      │續將所購入之前揭毒品，以每顆約500元之價格 │
│      │出售殆盡，並將價金11萬交付予被告丙○○。  │
├───┼─────────────────────┤
│3     │被告丙○○意圖營利，約於98年11月8日，在臺 │
│      │中市○○街50巷6之7號8樓之5即證人子○○之居│
│      │所處，出售交付第二級毒品MDMA若干顆予證人蕭│
│      │翔麟，並約定待證人子○○將該批搖頭丸賣出後│
│      │，再將價金交付予被告丙○○。              │
└───┴─────────────────────┘
附錄判決法條：
毒品危害防制條例第4條
製造、運輸、販賣第一級毒品者，處死刑或無期徒刑；處無期徒
刑者，得併科新臺幣1千萬元以下罰金。
製造、運輸、販賣第二級毒品者，處無期徒刑或7年以上有期徒
刑，得併科新臺幣7百萬元以下罰金。
製造、運輸、販賣第三級毒品者，處5年以上有期徒刑，得併科
新臺幣5百萬元以下罰金。
製造、運輸、販賣第四級毒品者，處3年以上10年以下有期徒刑
，得併科新臺幣3百萬元以下罰金。
製造、運輸、販賣專供製造或施用毒品之器具者，處1年以上7
年以下有期徒刑，得併科新臺幣1百萬元以下罰金。
前五項之未遂犯罰之。
毒品危害防制條例第8條
轉讓第一級毒品者，處1年以上7年以下有期徒刑，得併科新臺幣
1百萬元以下罰金。
轉讓第二級毒品者，處6月以上5年以下有期徒刑，得併科新臺幣
70萬元以下罰金。
轉讓第三級毒品者，處3年以下有期徒刑，得併科新臺幣30萬元
以下罰金。
轉讓第四級毒品者，處1年以下有期徒刑，得併科新臺幣10萬元
以下罰金。
前四項之未遂犯罰之。
轉讓毒品達一定數量者，加重其刑至二分之一，其標準由行政院
定之。
藥事法第82條
製造或輸入偽藥或禁藥者，處10年以下有期徒刑，得併科新臺幣
1千萬元以下罰金。
犯前項之罪，因而致人於死者，處無期徒刑或10年以上有期徒刑
，致重傷者，處7年以上有期徒刑。
因過失犯第1項之罪者，處3年以下有期徒刑、拘役或科新臺幣50
萬元以下罰金。
第1項之未遂犯罰之。
藥事法第83條
明知為偽藥或禁藥，而販賣、供應、調劑、運送、寄藏、牙保、
轉讓或意圖販賣而陳列者，處7年以下有期徒刑，得併科新臺幣5
百萬元以下罰金。
犯前項之罪，因而致人於死者，處7年以上有期徒刑，致重傷者
，處3年以上12年以下有期徒刑。
因過失犯第1項之罪者，處2年以下有期徒刑、拘役或科新臺幣30
萬元以下罰金。
第1項之未遂犯罰之。

司法院資訊處製作；財團法人民間司法改革基金會備份。
